【裁判字號】    99,上訴,688
【裁判日期】    991123
【裁判案由】    毒品危害防制條例
【裁判全文】
臺灣高等法院臺南分院刑事判決         99年度上訴字第688號
上  訴  人
即  被  告  李溫和
選任辯護人  扶助律師  曾錦源律師
上列上訴人因違反毒品危害防制條例案件，不服臺灣雲林地方法
院98年度訴字第919號中華民國99年4月22日第一審判決（起訴案
號：臺灣雲林地方法院檢察署98年度偵字第5211、5687號），提
起上訴，本院判決如下：
    主  文
上訴駁回。
    事  實
一、李溫和前因詐欺案件，經臺灣雲林地方法院以96年度易字第
    697號判決有期徒刑8月確定，於民國（下同）97年10月18日
    縮刑期滿執行完畢。李溫和（綽號「溫ㄟ」）明知海洛因、
    甲基安非他命係毒品危害防制條例第2條第2項第1款、第2款
    所定之第一、二級毒品，未經許可，不得持有、販賣。竟仍
    分別基於販賣第一級毒品海洛因、第二級毒品甲基安非他命
    以營利之各別犯意，單獨，或與有犯意聯絡之黃雅萍（綽號
    「KK」，業經原審判決確定，附表一編號(七)、(十一)、(十二)部分）
    、包瑞祥（經檢察官另行偵辦，附表一編號(十)部分）共同為
    下列販賣第一級毒品、第二級毒品之行為，並以其所有之門
    號0000000000號、0000000000號、0000000000號（原判決誤
    載為0000000000號）或0000000000號行動電話，作為販賣第
    一級毒品海洛因、第二級毒品甲基安非他命聯絡之用：
  (一)販賣第一級毒品海洛因予黃建彰：
    於如附表一編號(一)至(五)所示之時間、地點，分別以如附表一
    編號(一)至(五)所示之販賣毒品交易方式，分別販賣第一級毒品
    海洛因予黃建彰5次，並收得如附表一編號(一)至(五)所示之款
    項。
  (二)販賣第一級毒品海洛因予綽號「世明」之人：
    於如附表一編號(六)所示之時間、地點，分別以如附表一編號
    (六)所示之販賣毒品方式，販賣第一級毒品海洛因予綽號「世
    明」之人1次，並收得如附表一編號(六)所示之款項。
  (三)販賣第二級毒品甲基安非他命予包瑞祥：
  1.與黃雅萍，共同基於販賣第二級毒品以營利之犯意聯絡，於
    如附表一編號(七)所示之時間、地點，共同以如附表一編號(七)
    所示之販賣毒品方式，販賣第二級毒品甲基安非他命予包瑞
    祥1次，並收得如附表一編號(七)所示之款項。
  2.於如附表一編號(八)、(九)所示之時間、地點，以如附表一編號
    (八)、(九)所示之販賣毒品方式，販賣第二級毒品甲基安非他命
    予包瑞祥2 次，並收得如附表一編號(八)、(九)所示之款項。
  (四)販賣第二級毒品甲基安非他命予黃正茂：
    與包瑞祥，共同基於販賣第二級毒品以營利之犯意聯絡，於
    如附表一編號(十)所示之時間、地點，以如附表一編號(十)所示
    之販賣毒品方式，販賣第二級毒品甲基安非他命予黃正茂 1
    次，並收得如附表一編號(十)所示之款項。
  (五)販賣第二級毒品甲基安非他命予陳勝全：
    與黃雅萍，共同基於販賣第二級毒品以營利之犯意聯絡，於
    如附表一編號(十一)、(十二)所示之時間、地點，共同以如附表一編
    號(十一)、(十二)所示之販賣毒品方式，販賣第二級毒品甲基安非他
    命予陳勝全2次，並收得如附表一編號(十一)、(十二)所示之款項。
二、嗣為警於98年10月20日16時許，在雲林縣斗南鎮○○路○段
    572-2 號12樓拘獲李溫和、黃雅萍，經附帶搜索而扣得如附
    表二所示之物。
三、案經臺灣雲林地方法院檢察署檢察官簽分及指揮雲林縣警察
    局斗南分局偵辦後偵查起訴。
    理  由
壹、程序方面：
一、起訴範圍：
  (一)按刑事訴訟之審判，係採彈劾主義，亦即不告不理原則，法
    院對於被告之行為，應受審判之對象（範圍），乃指起訴書
    （或自訴狀）所記載之被告「犯罪事實」（包括起訴效力所
    及之具有同一案件關係之犯罪事實）而言。因此，案件於準
    備程序階段，法院依刑事訴訟法第273條第1項第1款、第2款
    之規定，應即確認檢察官「起訴效力所及之範圍」、「起訴
    法條有無應予變更」，再由法院訊問被告或辯護人對於起訴
    事實是否為認罪之答辯。其立法意旨謂：「依本法第264 條
    第1項第2款規定，檢察官之起訴書固應記載被告之犯罪事實
    及所犯法條，惟如記載不明確或有疑義，事關法院審判之範
    圍及被告防禦權之行使，自應於準備程序中，經由訊問或闡
    明之方式，先使之明確，故首先於第1款定之。惟此一規定
    ，其目的僅在釐清法院審判之範圍，並便於被告防禦權之行
    使，應無礙法院依本法第267 條對於案件起訴效力所為之判
    斷。」又起訴事實於起訴書提出於法院時產生訴訟繫屬及訴
    訟關係，除非經撤回起訴，否則法院對起訴之犯罪事實有審
    判之權利義務，惟此乃起訴事實於起訴書上之記載已形明確
    無疑而言。若檢察官起訴事實（不論是書面或言詞陳述）有
    不明確或有疑義時，法院自有促使檢察官予以釐清，使檢察
    官起訴被告之犯罪事實得以明瞭完足，俾法院確認審判範圍
    及保障被告防禦權之行使。
  (二)經查：
  1.本件依檢察官起訴書之犯罪事實欄一記載略以：被告李溫和
    與同案被告黃雅萍及周永程均明知第一級毒品海洛因與第二
    級毒品安非他命均為國家以嚴刑峻罰所禁絕販賣、運輸、轉
    讓之物品，李溫和、黃雅萍及周永程竟共同基於販賣毒品以
    牟利之犯意聯絡，而為下列販運、轉讓海洛因及安非他命之
    行為：(一)販賣海洛因予黃建彰及其友人、轉讓海洛因予黃建
    彰…(三)販賣安非他命予包瑞祥…(四)販賣安非他命予黃正茂…
    (五)販賣安非他命予陳勝全…等語，足認檢察官對於被告之起
    訴範圍已得確定為被告販賣第一級毒品、販賣第二級毒品及
    轉讓第一級毒品之犯罪事實，僅因上開「李溫和、黃雅萍及
    周永程竟共同基於販賣毒品以牟利之犯意聯絡，而為下列販
    運、轉讓海洛因及安非他命之行為」之記載方式，致被告與
    同案被告黃雅萍及周永程間有犯意聯絡及行為分擔之範圍，
    滋生疑義，乃有予以釐清其三人共犯範圍之必要。而檢察官
    於原審準備程序中陳明確認對被告之起訴事實範圍為：(一)販
    賣海洛因予黃建彰及其友人、轉讓海洛因予黃建彰（詳起訴
    書(一)1.至6.部分），(二)販賣安非他命予包瑞祥（詳起訴書(三)
    1.至3.部分），(三)販賣安非他命予黃正茂（詳起訴書(四)部分
    ），(四)販賣安非他命予陳勝全（詳起訴書(五)1.至2.部分）（
    見原審卷第97頁），乃係就起訴被告之犯罪事實予以釐清更
    正，使其清楚明瞭完足而已，尚與刑事訴訟法第267 條規定
    檢察官就犯罪事實一部起訴者，其效力及於全部之擴張犯罪
    事實無涉。
  2.又檢察官於起訴書之「犯罪事實」欄業已載明起訴犯罪事實
    為被告販賣第一級毒品海洛因、轉讓第一級毒品海洛因、販
    賣第二級毒品甲基安非他命之犯行（見本院卷第34至38頁）
    ，並於「證據並所犯法條」欄二載明核被告所為，係犯毒品
    危害防制條例第4條第1 項販賣第一級毒品罪嫌、同條例第4
    條第2 項販賣第二級毒品罪嫌、同條例第8條第1項轉讓第一
    級毒品罪嫌（見本院卷第39頁），有臺灣雲林地方法院檢察
    署98年度偵字第5211、5687號起訴書在卷足憑，可見檢察官
    起訴之犯罪事實本即包含被告販賣第一級毒品海洛因、第二
    級毒品甲基安非他命之犯行，並非如被告及其辯護人所稱係
    因刑事訴訟法第267 條規定，擴張犯罪事實一部之起訴效力
    及於全部，方使法院得據以審判被告販賣第一級毒品之犯罪
    事實。因此，被告及其辯護人辯稱：本件從原審判決可知（
    見原判決第5、6頁），檢察官於起訴書上無被告販賣第一級
    毒品之事實，但藉由刑事訴訟法第267 條規定檢察官對於犯
    罪事實一部起訴者（販賣第二級毒品、轉讓第一級毒品），
    效力及於全部（販賣第二級毒品、轉讓第一級毒品＋販賣第
    一級毒品），法院因此而審判被告販賣第一級毒品罪部分云
    云，顯有誤會。
  3.被告及其辯護人雖又辯稱：本件因檢察官對於犯罪事實一部
    起訴（販賣第二級毒品、轉讓第一級毒品），效力及於全部
    （販賣第二級毒品、轉讓第一級毒品＋販賣第一級毒品），
    法院因此就可以審判行為人販賣第一級毒品罪，但如仍是在
    同犯罪事實之範圍內，為何原審不能用變更起訴法條之方式
    來處理？且本件未先告知被告罪名變更，即於審理時法官突
    然稱：「現在是起訴你販賣第一、二級毒品…」云云，原審
    審判程序恐有未盡告知義務，妨礙被告防禦權之疑義，顯有
    違法云云；然查，本件被告經檢察官起訴移送法院審理，於
    原審法官訊問時，既已先坦承有收到檢察官起訴書，原審法
    官再告知其犯罪之嫌疑及所犯所有罪名（毒品危害防制條例
    第4第1項之販賣第一級毒品罪、同條例第4條第2項之販賣第
    二級毒品罪、同條例第8條第1項之轉讓第一級毒品罪），此
    有原審98年11月26日訊問筆錄可稽（見原審卷第33頁），則
    被告既已收受本件檢察官起訴書，要難諉為不知檢察官起訴
    被告之犯罪事實係包括被告販賣第一級毒品海洛因部分之犯
    罪事實。是故，被告及其辯護人前揭所辯，顯與卷內訴訟資
    料不符，為不足採。
二、本院審理範圍：
    本院係就被告聲明上訴部分，即原判決就被告所犯如本判決
    附表一編號(一)至(十二)所示之販賣第一級毒品罪、第二級毒品罪
    部分予以審理。至於被告所犯如原判決附表一編號(二)所示之
    轉讓第一級毒品罪部分，經原審判處罪刑後，檢察官及被告
    均未提起上訴（見本院卷第149 頁反面），已告確定。是被
    告所犯上開轉讓第一級毒品罪部分，即非本院審理範圍，先
    予敘明。
三、證據能力部分：
    按被告以外之人於審判外之陳述，雖不符刑事訴訟法第159
    條之1至第159條之4之規定，而經當事人於審判程序同意作
    為證據，法院審酌該言詞陳述或書面陳述作成時之情況，認
    為適當者，亦得為證據；當事人、代理人或辯護人於法院調
    查證據時，知有第159條第1項不得為證據之情形，而未於言
    詞辯論終結前聲明異議者，視為有前項之同意；刑事訴訟法
    第159條之5有明文規定。經查：本案檢察官所舉用以證明被
    告犯罪之供述證據方法（包括具有傳聞性質之書面證據），
    經本院於準備程序及審判程序提示予檢察官、被告及其辯護
    人，檢察官、被告及其辯護人均表示對於證據能力無意見，
    同意列為證據（見本院卷第150至154頁、第174至175頁），
    本院審酌上開證據製作時之情況，並無違法不當之情事，且
    其證據之取得過程亦無瑕疵，認以之為證據應屬適當，依刑
    事訴訟法第159條之5等規定，應有證據能力。至於其餘非供
    述證據均經法定程序取得，無不得為證據之情形，自亦有證
    據能力，附此敘明。
貳、實體部分：
一、訊據被告李溫和對上開犯罪事實（如本判決附表一編號(一)至
    (十二)所示）均供承不諱，核與證人即同案被告黃雅萍於原審供
    述：伊有與被告李溫和於如附表一編號(七)、(十一)、(十二)所示時間
    、地點、交易方式，共同販賣第二級毒品甲基安非他命等情
    相符（見原審卷第234 頁反面），並經【證人黃建彰】於警
    詢及偵查中證述：伊有於附表一編號(一)至(五)所示時間、地點
    、交易方式，向被告購買第一級毒品海洛因，及帶綽號「世
    明」之友人，於附表一編號(六)所示時間、地點、交易方式，
    向被告購買第一級毒品海洛因等語（見偵卷第150至157頁、
    第160至162頁）；【證人包瑞祥】於警詢及偵查中證述：伊
    有於附表一編號(七)所示時間、地點、交易方式，向被告及同
    案被告黃雅萍購買第二級毒品甲基安非他命，於附表一編號
    (八)至(九)所示時間、地點、交易方式，向被告購買第二級毒品
    甲基安非他命等語（見偵卷第45至49頁、第65至66頁、第14
    4至145頁）；【證人黃正茂】於警詢及偵查中證述：伊有於
    附表一編號(十)所示時間、地點、交易方式，向被告購買第二
    級毒品甲基安非他命，並由包瑞祥將甲基安非他命1 小包交
    付予伊，並收取500元等語（見偵卷第101至104頁、第111至
    112 頁）；【證人陳勝全】於警詢及偵查中證述：伊有於附
    表一編號(十一)至(十二)所示時間、地點、交易方式，向被告及同案
    被告黃雅萍購買第二級毒品甲基安非他命等語明確（見偵卷
    第83至87頁、第97至99頁），且有門號0000000000號、0000
    000000號、0000000000號及0000000000號行動電話之原審法
    院98年度聲監字第315號、98年度聲監續字第240號通訊監察
    書各1 份（見偵卷第2至5頁），及上開門號與證人黃建彰所
    持用之門號0000000000號、證人包瑞祥所持用之0000000000
    號、證人黃正茂所持用之門號0000000000號、證人陳勝全所
    持用之門號0000000000號行動電話之通訊監察譯文（如附表
    三編號1至6、附表四編號1至3、附表五編號1、附表六編號1
    至2所示）附卷可稽，復有如附表二編號1至7所示之物扣案
    可憑，而依上開補強證據，足證被告之自白與事實相符，堪
    予採信。
二、按毒品危害防制條例第4條第2項之運輸毒品罪，「不以國外
    輸入國內或國內輸出國外為限，其在國內運輸者亦屬之；零
    星夾帶或短途持送得斟酌實際情形依持有毒品罪論科」（司
    法院36年院解字第3541號解釋意旨參照）、「院解字第3541
    號解釋係指無運輸或販賣之意圖單純持有煙毒者而言，並非
    謂凡零星夾帶或短途持送煙毒者，不問其犯意如何概論以持
    有煙毒之罪」（司法院37年院解字第3853號解釋意旨參照）
    。又所謂「運輸」，係指本於運輸意思而搬運輸送而言，倘
    其有此意圖者，一有搬運輸送之行為犯罪即已成立，並非以
    運抵目的地為完成犯罪之要件。而運輸毒品罪，並不以兩地
    間毒品直接搬運輸送移轉存置於特定地點為限，其以迂迴、
    輾轉方法，利用不相同之運輸工具、方法，將特定之毒品移
    轉運送至終極目的地者，其各階段之運送行為，均不失為「
    運輸」行為之一種（最高法院92年度台上字第5426號判決要
    旨參照）。換言之，所謂「運輸」毒品，行為人主觀上須有
    「運輸」之犯意，客觀上須有搬運輸送之行為，始克相當，
    至毒品數量多寡、異地輸送距離長短或搬運方法、搬運工具
    等客觀事實，均僅能供作參考，並非判斷運輸毒品罪成罪與
    否之要件。本件公訴意旨固認被告就附表一編號(十)部分，委
    請包瑞祥將甲基安非他命1 小包交付黃正茂，並自黃正茂處
    得款500 元等情，認包瑞祥係涉犯運輸毒品等語；惟查：本
    件共犯包瑞祥依被告之指示，自被告處取得甲基安非他命後
    ，由其持該毒品前往斗南鎮林仔魚池交給買主黃正茂進行販
    賣，並收取價金500元，有如附表五編號1之通訊監察譯文在
    卷可考（見偵卷第107至108頁），依其整體過程觀察，共犯
    包瑞祥取得毒品、交貨取款，係一單純販賣毒品之交貨行為
    ，並非另持毒品前往其他地方，亦未發現另有其他目的，是
    無論其販賣毒品數量多寡，共犯包瑞祥單純攜持毒品交付買
    主，難認另有運輸毒品之犯意，是不能以共犯包瑞祥將該甲
    基安非他命攜往他處，即遽認其另涉犯運輸第二級毒品之罪
    。而共犯包瑞祥已直接參與販賣毒品構成要件之交付毒品及
    收取毒品買賣價金之行為。因此，如附表一編號(十)所示部分
    ，被告應與共犯包瑞祥成立共同正犯，則公訴意旨對此部分
    ，尚有誤會。
三、按毒品海洛因及甲基安非他命，本無一定之公定價格，是其
    各次買賣之價格，當亦各有差異，或隨供需雙方之資力、關
    係之深淺、需求之數量、貨源之充裕與否、販賣者對於資金
    之需求程度，以及政府查緝之態度，進而為各種不同之風險
    評估，而為機動性之調整，是其價格標準，自非一成不變，
    且販賣者從各種「價差」或「量差」或「純度」謀取利潤方
    式，亦有差異，然其所圖利益之非法販賣行為目的，則屬相
    同，並無二致。因之，販賣利得，除經被告坦承，或其價量
    至臻明確外，確實難以究其原委。然按一般民眾普遍認知之
    毒品非法交易，向為政府查禁森嚴且重罰不寬貸，衡諸常情
    ，倘非有利可圖，絕無平白甘冒被重罰風險之理，從而，舉
    凡有償交易，除足反證其確另基於某種非圖利本意之關係外
    ，通常尚難因無法查悉其買進、賣出之差價，而諉無營利之
    意思，或阻卻販賣犯行之追訴。查本件被告為智識正常之成
    年人，對於毒品海洛因、甲基安非他命價格昂貴，取得不易
    ，毒品交易為政府檢警機關嚴予取締之犯罪，法律並就此懸
    有重典處罰，當知之甚稔，而被告與其所交付毒品之人間，
    均僅屬一般交往，倘無從中賺取差價或投機貪圖小利，豈有
    甘冒重典依購入價格轉售之理？是被告主觀上均具有營利之
    意圖，亦臻明確。是被告所為販賣第一級毒品海洛因、第二
    級毒品甲基安非他命之犯行，事證明確，堪以認定，應予依
    法論科。
四、被告及其辯護人雖主張：本件檢察官於偵查中就被告之部分
    犯行，並未詢問被告，即予以起訴，而被告於送審時（廣義
    之偵查中自白）及原審審理時，均自白犯罪，應有毒品危害
    防制條例第17條第2項規定之適用。又依98年11月26 日原審
    訊問筆錄，可知被告於偵查中係因不知自己被追訴第一級毒
    品部分，才無從認罪，實非被告在偵查中不願承認，且依該
    筆錄不難看出被告是有意願於偵查中自白，故為保障人權，
    應類推適用毒品危害防制條例第17條第2 項規定，減輕其刑
    。再被告於法院擴張犯罪事實（販賣第一級毒品）而訊問時
    ，即自白犯罪，亦應有毒品危害防制條例第17條第2項規定
    減輕其刑之類推適用云云；惟查：
  (一)按98年5月20日修正之毒品危害防制條例第17條第2項所定犯
    第4條至第8條之罪而得減輕其刑者，必以於偵查及審判中均
    自白犯罪為其要件。倘不符此行為要件，不論原因為何，均
    不得依此規定減輕其刑（最高法院99年度台上字第1149號判
    決意旨參照）。次按偵查中並未到案接受調查，難認其符合
    前開於偵查及審判中均自白之要件，自無依上開規定減輕其
    刑之餘地（最高法院99年度台上字第2078號判決意旨參照）
    。
  (二)查被告就上開販賣第一級毒品、第二級毒品之犯行，雖於原
    審及本院審理時均自白犯行，然觀被告於98年10月20日警詢
    時，多次供稱：伊沒有在賣毒品云云，且均否認有販賣第二
    級毒品甲基安非他命予包瑞祥（即附表一編號(八)、(九)）、黃
    正茂（即附表一編號(十)）（見偵卷第14至16頁），又於98年
    10月21日檢察官訊問時，亦供稱：「（問：是否承認有販賣
    海洛因或安非他命之行為？）不承認」等語（見偵卷第20頁
    ），足認被告就販賣第一級毒品、第二級毒品犯行，於偵查
    中確未自白其犯行。況且，本件被告於98年10月21日檢察官
    訊問時，既供稱：「（問：是否承認有販賣海洛因或安非他
    命之行為？）不承認」等語，顯已全盤否認有販賣海洛因或
    安非他命之行為，縱檢察官於偵查中未告知被告關於證人黃
    建彰、包瑞祥、陳勝全所述全部內容，而讓被告就附表一編
    號(一)至(七)、(十一)至(十二)之各次犯行為陳述，然被告於偵查中既已
    全盤否認有販賣海洛因或安非他命之行為，要難認被告就附
    表一編號(一)至(十二)之各次犯行，於偵查中有自白之意願，而得
    依毒品危害防制條例第17條第2項規定或類推適用該規定減
    輕其刑。
  (三)又查被告於偵查中由檢察官指揮執行羈押，嗣經檢察官提起
    公訴，並將在押被告一併移送原審法院審判，而被告於原審
    法官訊問時雖供稱：「（問：對檢察官起訴之犯罪事實有何
    意見？）沒有意見。之前到庭時，我身體不舒服，所以問我
    什麼我都說不知道，我知道錯了，我認罪，請輕判」等語（
    見原審卷第33頁反面），惟觀被告於警詢時對於警方依通訊
    監察之對話內容詢問被告有無為毒品買賣交易時，被告並非
    陳稱不知道，而係辯稱：上開證人所稱之「大號的」等用語
    ，或係指簽賭，或係指花卉、清香劑買賣，或係指水果云云
    （見偵卷第13至18頁），極力設詞否認涉犯販賣第一、二級
    毒品之犯行，足認被告於原審陳稱：其之前係因身體不舒服
    而答稱不知道云云，顯非可採。衡諸被告經檢察官起訴移審
    時，該案件已脫離偵查程序而繫屬於法院，原審法官於案件
    繫屬後，為決定有無羈押被告之原因及必要而訊問被告之際
    所進行之訴訟程序，已屬審判中之程序，縱被告於該審判中
    之訊問程序自白犯罪，亦難認係屬偵查中之自白。是故，被
    告及其辯護人辯稱：本件應適用或類推適用毒品危害防制條
    例第17條第2項規定，減輕其刑云云，難謂可採。
五、論罪科刑部分：
  (一)按毒品危害防制條例第4條第1項、第2項、第17條業於98 年
    5月20日修正公佈，自98年5月22日施行，被告行為時係在新
    法修正施行後，自應直接適用修正後之規定，不生新舊法比
    較之問題。
  (二)按海洛因、甲基安非他命各係毒品危害防制條例第2 條第2
    項第1 款、第2 款所稱之第一級、第二級毒品，不得非法持
    有、販賣。核被告就如附表一編號(一)至(六)所示之犯行，均係
    犯毒品危害防制條例第4條第1項之販賣第一級毒品罪；就如
    附表一編號(七)至(十二)所示之犯行，均係犯毒品危害防制條例第
    4條第2項之販賣第二級毒品罪。被告各次販賣第一級毒品海
    洛因、第二級毒品甲基安非他命前，分別持有第一級毒品海
    洛因、第二級毒品甲基安非他命之低度行為，應為其販賣第
    一級毒品海洛因、第二級毒品甲基安非他命之高度行為所吸
    收，均應不另論罪。又被告與同案被告黃雅萍就附表一編號
    (七)、(十一)至(十二)所示販賣第二級毒品甲基安非他命之犯行，被告
    李溫和與共犯包瑞祥就附表一編號(十)所示販賣第二級毒品甲
    基安非他命之犯行，分別有犯意聯絡及行為分擔，為共同正
    犯。被告李溫和與同案被告黃雅萍就附表一編號(十二)所示販賣
    第二級毒品甲基安非他命之犯行，利用不知情之人將甲基安
    非他命交付予證人陳勝全，為間接正犯。是被告所犯上開 6
    次販賣第一級毒品罪、6 次販賣第二級毒品罪，犯意各別，
    行為互殊，應予分論併罰。又被告前因詐欺案件，經臺灣雲
    林地方法院以96年度易字第697號判決有期徒刑8月確定，於
    97年10月18日縮刑期滿執行完畢，有臺灣高等法院被告前案
    紀錄表各1份在卷可佐，被告受徒刑之執行完畢後，5年以內
    故意再犯本件有期徒刑以上之各罪，為累犯，均應依刑法第
    47條第1項之規定加重其刑，惟依同法第64條第1項、第65條
    第1項之規定，法定刑為死刑或無期徒刑部分，不得加重。
  (三)按毒品危害防制條例第4條第1項販賣第一級毒品罪之法定刑
    為「死刑或無期徒刑；處無期徒刑者，得併科新臺幣 2,000
    萬元以下罰金」，然同為販賣第一級毒品之人，其原因動機
    不一，犯罪情節未必盡同，或有大盤毒梟者，亦有中小盤之
    分，甚或僅止於吸毒者友儕間謀取蠅頭小利互通有無，其販
    賣行為所造成危害社會之程度自屬有異，法律科處此類犯罪
    ，所設之法定最低本刑卻同為「無期徒刑，得併科新臺幣2,
    000 萬元以下罰金」，不可謂不重，於此情形，倘依其情狀
    處以有期徒刑，即足以懲儆，並可達防衛社會之目的者，自
    非不可依客觀之犯行與主觀之惡性二者加以考量其情狀，是
    否有情輕法重之處，適用刑法第59條之規定酌量減輕其刑，
    期使個案裁判之量刑，能斟酌至當，符合罪刑相當原則及比
    例、平等原則。經查：被告身染施用毒品之惡習，進而為本
    案販賣毒品之行為，究其原因當係肇於被告本身無法戒絕毒
    品，亦不知尋覓適當之機構協助導正，被告販賣毒品之行為
    雖不可取，惟被告販賣毒品之期間為98年9月至10 月間、各
    次所得金額僅400元至2,000元不等，販賣毒品之期間不長，
    各次所得金額不高，相對於長期且大量販賣毒品之大毒梟，
    被告對社會治安及國民健康所造成之危害尚屬較輕，衡情自
    屬情輕法重，犯罪情狀不無可憫恕之處，本院認為縱處以毒
    品危害防制條例第4條第1項之法定最低刑度無期徒刑，猶嫌
    過重，爰就被告所各犯之販賣第一級毒品之犯行，均依刑法
    第59條之規定，酌予減輕其刑，並先加後減（法定本刑為死
    刑、無期徒刑部分僅減輕之）。
  (四)沒收部分
  1.按以營利為目的販入毒品，經多次販賣後，持有剩餘毒品被
    查獲，其各次販賣毒品行為，固應併合處罰。惟該持有剩餘
    毒品之低度行為，應僅為最後一次販賣毒品之高度行為所吸
    收，不另論罪。故就該查獲之剩餘毒品，祇能於最後一次之
    販賣毒品罪宣告沒收銷燬，不得於各次販賣毒品罪均宣告沒
    收銷燬（最高法院97年度台上字第3258號判決意旨參照）；
    又犯毒品危害防制條例第4條至第9條、第12條、第13條或第
    14條第1項、第2項之罪者，其供犯罪所用或因犯罪所得之財
    物均沒收之，如全部或一部不能沒收時，追徵其價額或以其
    財產抵償之，毒品危害防制條例第19條第1項定有明文。倘
    犯罪所得之財物為新臺幣時，因其本身即為我國現行貨幣價
    值之表示，固不發生追徵其價額之問題；惟其犯罪所得若為
    新台幣以外之財物，而全部或一部不能沒收時，則應追徵其
    價額，使其繳納與原物相當之價額，或以其財產抵償之，方
    能達到沒收之目的。其供犯罪所用之物若為新臺幣以外之財
    物，而全部或一部不能沒收時，亦同（最高法院98年度台上
    字第1696號、99年度台上字第157 號判決意旨參照）；又按
    共同正犯之犯罪所用或因犯罪所得之物採連帶沒收主義，乃
    因共同正犯於犯意聯絡範圍內，同負行為責任，且為避免執
    行時發生重複沒收之故。因此若應沒收之物係屬特定之物，
    因彼等就該沒收之物，應共同負責，且無重複執行沒收之疑
    慮，自無諭知連帶沒收之必要。又特定之物，如未扣案，併
    諭知如不能沒收時，應追徵其價額或以共同正犯財產連帶抵
    償之，於法難謂有違（最高法院98年度台上字第4003號判決
    意旨參照）；另按共同正犯之犯罪所得，因係合併計算，為
    避免執行時發生重複沒收之情形，故各共同正犯之間係採連
    帶沒收主義，於裁判時僅諭知連帶沒收，不得就全體共同正
    犯之總所得，對各該共同正犯分別重複諭知沒收（最高法院
    95年度台上字第1781號判決要旨參照）。
  2.本件扣案被告所有之如附表二編號1所示粉末12 包，經送請
    法務部調查局鑑定結果，確定均含第一級第6 項毒品海洛因
    成分，且其中送驗碎塊狀檢品6包，合計淨重10.17公克（驗
    餘淨重10.13公克，空包裝總重2.12公克），純度21.84％，
    純質淨重2.22公克；送驗米白色粉末檢品5包，合計淨重0.7
    8公克（驗餘淨重0.77公克，空包裝總重1.35 公克）；送驗
    白色粉末檢品1包，含微量第一級第6項毒品海洛因成分，淨
    重2.60公克（驗餘淨重2.54公克，空包裝重1.50公克），純
    度以1.00％計，純質淨重約0.03公克，有該局濫用藥物實驗
    室98年12月23日調科壹字第09823033820 號鑑定書在卷可稽
    （見原審卷第134至135頁）；如附表二編號2所示顆粒4包送
    憲兵司令部刑事鑑識中心檢驗結果，係第二級毒品甲基安非
    他命成分（淨重10.7277克，取樣0.0313 克，鑑析用罄，餘
    10.6964克），有該刑事鑑識中心98年12月18 日憲直刑鑑字
    第0980002273號鑑定書在卷可參（見原審卷第122 頁）。又
    被告分別有販賣毒品海洛因、甲基安非他命之犯行，其所持
    有海洛因、甲基安非他命自當係分別供其販賣之用無誤，且
    經被告於本院審理時供承扣案之海洛因12包、甲基安非他命
    4包，係供其販賣毒品之用等語（見本院卷第175頁反面），
    是揆諸上開說明，被告為警分別查扣之上開毒品海洛因12包
    、甲基安非他命4包，應依毒品危害防制條例第18條第1項前
    段規定，各於被告李溫和所犯最後1次之販賣第一級毒品罪
    （即附表一編號(五)所示之98年10月2日販賣毒品海洛因予黃
    建彰）及所犯最後1次之販賣第二級毒品罪（即附表一編號
    (九)所示之98年9月28日販賣毒品甲基安非他命予包瑞祥）宣
    告沒收銷燬之；其外包裝袋因殘留微量海洛因、甲基安非他
    命毒品而難以析離，爰視同毒品整體，併依前開規定沒收銷
    燬之（最高法院94年度台上字第6174號判決要旨可資參照）
    。至鑑驗耗用之海洛因、甲基安非他命既已滅失，自無庸再
    予宣告沒收銷燬，附此敘明。
  3.扣案之附表二編號3所示之電子秤3台及附表二編號4所示之
    夾鏈袋1批，均為被告所有，且供本件販賣毒品海洛因、甲
    基安非他命使用，業經被告供承在卷（見原審卷第240頁、
    本院卷175頁反面），應依毒品危害防制條例第19條第1項前
    段規定，於附表一編號(一)至(十二)之各次販賣第一、二級毒品罪
    宣告沒收之（詳如附表一編號(一)至(十二)所示）。
  4.扣案如附表二所示編號5所示之門號0000000000號、編號6所
    示門號0000000000號（原判決誤載為0000000000號，見本院
    卷第176頁正面）、編號7所示門號0000000000號行動電話3
    支（均含SIM卡1張）為被告所有（因行動電話服務須以晶片
    卡（即SIM卡）為使用介面，因此電信公司於出租行動電話
    門號予消費者使用時，即同時附帶提供晶片卡給消費者作為
    門號使用之介面，故電信公司接受消費者申辦門號並將該門
    號開通上線時，該晶片卡之所有權亦移轉於消費者，自不能
    認該晶片卡仍屬電信公司所有之物〈最高法院97年度台上字
    第1952號、97年度台上字第2230號判決意旨參照〉）。雖上
    開0000000000號、0000000000號（原判決誤載為0000000000
    號）、0000000000號SIM卡名義人雖非被告，但上開SIM卡係
    被告所購買，並由被告所持用及繳納電話費，業據被告於原
    審審理時供述在卷（見原審卷第208頁），堪認上開SIM卡因
    買賣關係而使所有權歸屬被告所有，則上開SIM 卡自為被告
    所有。故本件扣案供被告販賣毒品海洛因予附表一編號(一)、
    (四)、(十)所示之黃建彰、包瑞祥，所使用之如附表二編號5所
    示門號0000000000號行動電話1支（含SIM卡1張），應依毒
    品危害防制條例第19條第1項規定宣告沒收之（詳如附表一
    編號(一)、(四)、(十)所示）；扣案供被告與同案被告黃雅萍共同
    販賣毒品甲基安非他命予附表一編號(十一)所示之陳勝全，所使
    用之如附表二編號6所示門號0000000000號行動電話（含SIM
    卡1張），揆諸上開說明，依共犯責任共同原則，應依毒品
    危害防制條例第19條第1項前段規定，在被告所犯該次販賣
    毒品罪，宣告沒收之（詳如附表一編號(十一)所示）；扣案供被
    告與同案被告黃雅萍共同販賣毒品甲基安非他命與附表一編
    號(十二)所示之陳勝全，所使用之如附表二編號7所示門號00000
    00000號行動電話（含SIM卡1張），揆諸上開說明，依共犯
    責任共同原則，應依毒品危害防制條例第19條第1項前段規
    定，在被告所犯該次販賣毒品罪，均宣告沒收之（詳如附表
    一編號(十二)所示）。又上述物品既均經扣案，自無全部或一部
    不能沒收之情形，毋庸諭知追徵其價額或以財產抵償之必要
    ，併予敘明。又公訴意旨雖認被告、同案被告黃雅萍就共同
    販賣毒品甲基安非他命予附表一編號(十二)所示之陳勝全，為使
    用門號0000000000號行動電話，惟依通訊監察譯文所示，其
    2人係使用門號0000000000號、門號0000000000號行動電話
    與證人陳勝全通話，有如附表六編號2所示之通訊監察譯文
    附卷可參，則公訴人就此部分，尚有誤會，併此敘明。
  5.又未扣案之門號0000000000號行動電話1支（含SIM卡1張）
    為被告所有，業據被告李溫和供述在卷（見原審卷第34頁）
    ，供其於附表一編號(二)至(十)、(十二)所示販賣毒品海洛因、甲基
    安非他命，交易時聯絡之用，且無證據足認業已滅失，仍應
    依毒品危害防制條例第19條第1 項規定宣告沒收之，如全部
    或一部不能沒收時，(1)僅被告單獨犯罪部分，應追徵其價額
    或以其財產抵償之（詳如附表一編號(二)至(六)、(八)至(九)所示）
    ；(2)被告與共犯包瑞祥共同犯罪部分，應對被告、共犯包瑞
    祥連帶追徵其價額或以其等財產連帶抵償之（詳如附表一編
    號(十)所示）；(3)被告與同案被告黃雅萍共同犯罪部分，應對
    被告、同案被告黃雅萍連帶追徵其價額或以其等財產連帶抵
    償之（詳如附表一編號(七)、(十二)所示）。
  6.被告於附表一編號(一)至(六)、(八)、(九)所示之時、地，販賣各該
    編號所示之毒品所收取之款項共計5,900元（400＋500＋400
    ＋400＋500＋2,000＋1,000＋700＝5,900），揆諸前開規定
    及說明，應依毒品危害防制條例第19條第1項規定，均於被
    告所犯各該罪沒收之，如全部或一部不能沒收時，以其財產
    抵償之（詳如附表一編號(一)至(六)、(八)、(九)所示）；被告、共
    犯包瑞祥於附表一編號(十)所示之時、地，共同販賣該編號(十)
    所示之毒品所收取之款項（500元），揆諸前開規定及說明
    ，應依毒品危害防制條例第19條第1項規定，於被告所犯該
    罪與共犯包瑞祥連帶沒收之，如全部或一部不能沒收時，以
    其與共犯包瑞祥財產連帶抵償之（詳如附表一編號(十)所示）
    ；被告、同案被告黃雅萍於附表一編號(七)、(十一)、(十二)所示之時
    、地，共同販賣各該編號所示之毒品所收取之款項共計2,50
    0元（1,000＋1,000＋500＝2,500），揆諸前開規定及說明
    ，應依毒品危害防制條例第19條第1項規定，於被告所犯各
    該罪與同案被告黃雅萍連帶沒收之，如全部或一部不能沒收
    時，以被告、同案被告黃雅萍財產連帶抵償之（詳如附表一
    編號(七)、(十一)、(十二)所示）。
  7.至於扣案附表二編號8之現金36,400元，被告供稱係其原有
    工作及賭博所得（見原審卷第240頁），且無證據證明為販
    毒所得，是難逕認此部分為其販賣上開毒品所得。另扣案如
    附表二編號18所示之白色粉末1 包，非違禁物，有法務部調
    查局濫用藥物實驗室98年12月23日調科壹字第09823033820
    號鑑定書在卷足佐（見原審卷第134至135頁），扣案如附表
    二編號9至17、19至21所示之物，因本案尚無確切證據，與
    本件上開論罪科刑之犯行有關，爰不另為沒收之諭知，附此
    敘明。
  (五)原審以被告所犯販賣第一級毒品、販賣第二級毒品罪證明確
    ，因予適用毒品危害防制條例第4條第1項、第2項、第18條
    第1項前段、第19條第1項，刑法第11條、第28條、第47條第
    1項、第59條、第51條第5款規定，並審酌被告既有毒癮，明
    知毒品海洛因及甲基安非他命具有成癮性，且嚴重妨害人之
    身心健康，竟為圖一己之私利，而販賣予他人施用，危害社
    會治安及國民健康，且販賣毒品為政府戮力查緝之罪，第一
    級毒品海洛因、第二級毒品甲基安非他命皆足使施用者導致
    精神、性格異常，惟念及被告販賣毒品之期間為98年9月至
    10 月間、各次所得金額僅400元至2,000元不等、販賣毒品
    次數合計12次，販賣毒品之期間不長，各次所得金額不高，
    暨被告坦承一切犯行，犯後態度良好等一切情狀，分別量處
    如附表一所示之刑，並定應執行刑為有期徒刑十九年（含原
    審判決確定之被告轉讓第一級毒品罪刑部分），及依法為沒
    收之諭知，並無違誤。
六、綜上所述，本院經核原判決認事用法，均無不當，量刑亦稱
    妥適。被告上訴意旨雖以：原判決未適用或類推適用毒品危
    害防制條例第17條第2項規定減輕其刑，又量處如附表一所
    示之刑亦屬過重云云為由，指摘原判決不當；惟查：(一)被告
    未於偵查中自白犯罪，無毒品危害防制條例第17條第2項減
    輕其刑規定之適用，已如上貳之四所述；(二)量刑輕重，本屬
    事實審法院得依職權自由裁量之事項，苟已斟酌刑法第57條
    各款所列情狀而未逾越法定刑度，不得遽指為違法。而原審
    法院確已詳為斟酌上開各款規定，始量處如附表一所示之刑
    ，亦詳如上貳之五之(二)、(三)、(五)所述；是故，被告上訴意旨
    ，應無可取，為無理由，應予駁回。
、據上論結，應依刑事訴訟法第368條，判決如主文。
本案經檢察官邱克斌到庭執行職務。
中    華    民    國    99    年    11    月    23    日
                  刑事第三庭    審判長法  官  陳義仲
                                      法  官  楊清安
                                      法  官  張季芬
以上正本證明與原本無異。
如不服本判決應於收受送達後10日內向本院提出上訴書狀，其未
敘述上訴理由者，並得於提起上訴後10日內向本院補提理由書（
均須按他造當事人之人數附繕本）「切勿逕送上級法院」。
                                      書記官  廖文靜
中    華    民    國    99    年    11    月    23    日
附錄本案論罪科刑法條全文：
毒品危害防制條例第4 條：
製造、運輸、販賣第一級毒品者，處死刑或無期徒刑；處無期徒
刑者，得併科新臺幣 2 千萬元以下罰金。
製造、運輸、販賣第二級毒品者，處無期徒刑或7 年以上有期徒
刑，得併科新臺幣1 千萬元以下罰金。
製造、運輸、販賣第三級毒品者，處5 年以上有期徒刑，得併科
新臺幣7 百萬元以下罰金。
製造、運輸、販賣第四級毒品者，處3 年以上10年以下有期徒刑
，得併科新臺幣3 百萬元以下罰金。
製造、運輸、販賣專供製造或施用毒品之器具者，處1 年以上7
年以下有期徒刑，得併科新臺幣1 百萬元以下罰金。
前五項之未遂犯罰之。
附表一：
┌──┬───┬────┬────┬──────┬───┬──────┬──────────┐
│編號│行為人│販賣對象│販賣時間│地        點│價  格│交易方式    │所犯罪名及處罰      │
│    │      │        │        │            │新臺幣│            │                    │
├──┼───┼────┼────┼──────┼───┼──────┼──────────┤
│(一)  │李溫和│黃建彰  │98年9 月│斗南鎮○○路│400 元│黃建彰於98年│李溫和販賣第一級毒品│
│（原│      │        │2 日7 時│147 號「中華│      │9 月2 日7 時│，累犯，處有期徒刑拾│
│起訴│      │        │49分後  │電信斗南服務│      │49分許，以其│伍年貳月。扣案如附表│
│編號│      │        │        │中心」附近  │      │所使用之0981│二編號3 至5 所示之物│
│(一)1.│      │        │        │            │      │729276號行動│，均沒收；未扣案之販│
│）  │      │        │        │            │      │電話撥打李溫│賣第一級毒品所得新臺│
│    │      │        │        │            │      │和所使用之09│幣肆佰元沒收之，如全│
│    │      │        │        │            │      │00000000號行│部或一部不能沒收時，│
│    │      │        │        │            │      │動電話聯絡（│以其財產抵償之。    │
│    │      │        │        │            │      │通話內容詳如│                    │
│    │      │        │        │            │      │附表三編號1 │                    │
│    │      │        │        │            │      │所示），約定│                    │
│    │      │        │        │            │      │於左列地點，│                    │
│    │      │        │        │            │      │於該處以一手│                    │
│    │      │        │        │            │      │交錢一手交貨│                    │
│    │      │        │        │            │      │之方式，由李│                    │
│    │      │        │        │            │      │溫和將海洛因│                    │
│    │      │        │        │            │      │1 小包販賣予│                    │
│    │      │        │        │            │      │黃建彰，並自│                    │
│    │      │        │        │            │      │黃建彰處取得│                    │
│    │      │        │        │            │      │400元。     │                    │
├──┼───┤        ├────┼──────┼───┼──────┼──────────┤
│(二)  │李溫和│        │98年9 月│斗南鎮○○路│500 元│黃建彰於98年│李溫和販賣第一級毒品│
│（原│      │        │9 日14時│三段647 巷1 │      │9 月9 日14時│，累犯，處有期徒刑拾│
│起訴│      │        │18分後  │號「天元小築│      │9 分、18分許│伍年貳月。扣案如附表│
│編號│      │        │        │商務旅館」附│      │以其所使用之│二編號3 至4 所示之物│
│(一)3.│      │        │        │近某巷口    │      │0000000000號│，均沒收；未扣案之門│
│）  │      │        │        │            │      │行動電話撥打│號0000000000號行動電│
│    │      │        │        │            │      │李溫和所使  │話壹支（含SIM 卡壹張│
│    │      │        │        │            │      │用之00000000│）沒收之，如全部或一│
│    │      │        │        │            │      │75號行動電話│部不能沒收時，追徵其│
│    │      │        │        │            │      │聯絡（通話內│價額或以其財產抵償之│
│    │      │        │        │            │      │容詳如附表三│；未扣案之販賣第一級│
│    │      │        │        │            │      │編號3 所示）│毒品所得新臺幣伍佰元│
│    │      │        │        │            │      │，約定於左列│沒收之，如全部或一部│
│    │      │        │        │            │      │地點，於該處│不能沒收時，以其財產│
│    │      │        │        │            │      │以一手交錢一│抵償之。            │
│    │      │        │        │            │      │手交貨之方式│                    │
│    │      │        │        │            │      │，由李溫和將│                    │
│    │      │        │        │            │      │海洛因1 小包│                    │
│    │      │        │        │            │      │販賣予黃建彰│                    │
│    │      │        │        │            │      │，並自黃建彰│                    │
│    │      │        │        │            │      │處取得500 元│                    │
│    │      │        │        │            │      │。          │                    │
├──┼───┤        ├────┼──────┼───┼──────┼──────────┤
│(三)  │李溫和│        │98年9 月│斗南鎮「新竹│400 元│黃建彰於98年│李溫和販賣第一級毒品│
│（原│      │        │11日8 時│貨運營業所」│      │9 月11日8 時│，累犯，處有期徒刑拾│
│起訴│      │        │47分後  │附近        │      │35分、47分許│伍年貳月。扣案如附表│
│編號│      │        │        │            │      │以其所使用之│二編號3 至4 所示之物│
│(一)4.│      │        │        │            │      │0000000000號│，均沒收；未扣案之門│
│）  │      │        │        │            │      │行動電話撥打│號0000000000號行動電│
│    │      │        │        │            │      │李溫和所使用│話壹支（含SIM 卡壹張│
│    │      │        │        │            │      │之0000000000│）沒收之，如全部或一│
│    │      │        │        │            │      │號行動電話聯│部不能沒收時，追徵其│
│    │      │        │        │            │      │絡（通話內容│價額或以其財產抵償之│
│    │      │        │        │            │      │詳如附表三編│；未扣案之販賣第一級│
│    │      │        │        │            │      │號4 所示），│毒品所得新臺幣肆佰元│
│    │      │        │        │            │      │約定於左列地│沒收之，如全部或一部│
│    │      │        │        │            │      │點，於該處以│不能沒收時，以其財產│
│    │      │        │        │            │      │一手交錢一手│抵償之。            │
│    │      │        │        │            │      │交貨之方式，│                    │
│    │      │        │        │            │      │由李溫和將海│                    │
│    │      │        │        │            │      │洛因1 小包販│                    │
│    │      │        │        │            │      │賣予黃建彰，│                    │
│    │      │        │        │            │      │並自黃建彰處│                    │
│    │      │        │        │            │      │取得400 元。│                    │
├──┼───┤        ├────┼──────┼───┼──────┼──────────┤
│(四)  │李溫和│        │98年9 月│「臺大醫院雲│400 元│黃建彰於98年│李溫和販賣第一級毒品│
│（原│      │        │25日20時│林分院」急診│      │9 月25日20時│，累犯，處有期徒刑拾│
│起訴│      │        │27分後  │室          │      │16分、27分許│伍年貳月。扣案如附表│
│編號│      │        │        │            │      │以其所使用之│二編號3至5所示之物，│
│(一)5.│      │        │        │            │      │0000000000號│均沒收；未扣案之門號│
│）  │      │        │        │            │      │行動電話與李│0000000000號行動電話│
│    │      │        │        │            │      │溫和所使用之│壹支（含SIM卡壹張） │
│    │      │        │        │            │      │0000000000、│沒收之，如全部或一部│
│    │      │        │        │            │      │0000000000號│不能沒收時，追徵其價│
│    │      │        │        │            │      │行動電話聯絡│額或以其財產抵償之；│
│    │      │        │        │            │      │（通話內容詳│未扣案之販賣第一級毒│
│    │      │        │        │            │      │如附表三編號│品所得新臺幣肆佰元沒│
│    │      │        │        │            │      │5 所示），約│收之，如全部或一部不│
│    │      │        │        │            │      │定於左列地點│能沒收時，以其財產抵│
│    │      │        │        │            │      │，於該處以一│償之。（原判決漏載扣│
│    │      │        │        │            │      │手交錢一手交│案如附表二編號5所示 │
│    │      │        │        │            │      │貨之方式，由│之物）              │
│    │      │        │        │            │      │李溫和將海洛│                    │
│    │      │        │        │            │      │因1 小包販賣│                    │
│    │      │        │        │            │      │予黃建彰，並│                    │
│    │      │        │        │            │      │自黃建彰處取│                    │
│    │      │        │        │            │      │得400元。   │                    │
├──┼───┤        ├────┼──────┼───┼──────┼──────────┤
│(五)  │李溫和│        │98年10月│斗六市萬年莊│500 元│黃建彰於98年│李溫和販賣第一級毒品│
│（原│      │        │2 日20時│附近之某7-11│      │10月2 日19時│，累犯，處有期徒刑拾│
│起訴│      │        │38分後  │便利商店附近│      │37分、20時38│伍年貳月。扣案如附表│
│編號│      │        │        │            │      │分許以其所使│二編號1 所示之物，沒│
│(一)6.│      │        │        │            │      │用之00000000│收銷燬之；扣案如附表│
│）  │      │        │        │            │      │76號行動電話│二編號3 至4 所示之物│
│    │      │        │        │            │      │撥打李溫和所│，均沒收；未扣案之門│
│    │      │        │        │            │      │使用之098145│號0000000000號行動電│
│    │      │        │        │            │      │2475號行動電│話壹支（含SIM卡壹張 │
│    │      │        │        │            │      │話聯絡（通話│）沒收之，如全部或一│
│    │      │        │        │            │      │內容詳如附表│部不能沒收時，追徵其│
│    │      │        │        │            │      │三編號6 所示│價額或以其財產抵償之│
│    │      │        │        │            │      │），約定於左│；未扣案之販賣第一級│
│    │      │        │        │            │      │列地點，於該│毒品所得新臺幣伍佰元│
│    │      │        │        │            │      │處以一手交錢│沒收之，如全部或一部│
│    │      │        │        │            │      │一手交貨之方│不能沒收時，以其財產│
│    │      │        │        │            │      │式，由李溫和│抵償之。            │
│    │      │        │        │            │      │將海洛因1 小│                    │
│    │      │        │        │            │      │包販賣予黃建│                    │
│    │      │        │        │            │      │彰，並自黃建│                    │
│    │      │        │        │            │      │彰處取得500 │                    │
│    │      │        │        │            │      │元。        │                    │
├──┼───┼────┼────┼──────┼───┼──────┼──────────┤
│(六)  │李溫和│綽號「世│98年9 月│斗南鎮「新竹│2,000 │黃建彰於98年│李溫和販賣第一級毒品│
│（原│      │明」（係│5 日19時│貨運營業所」│元    │9 月5 日18時│，累犯，處有期徒刑拾│
│起訴│      │黃建彰之│3 分後  │附近        │      │32分、35分、│伍年貳月。扣案如附表│
│編號│      │友人）  │        │            │      │46分、19時3 │二編號3 至4 所示之物│
│(一)2.│      │        │        │            │      │分以其所使用│，均沒收；未扣案之門│
│前段│      │        │        │            │      │之0000000000│號0000000000號行動電│
│）  │      │        │        │            │      │號行動電話撥│話壹支（含SIM卡壹張 │
│    │      │        │        │            │      │打李溫和所使│）沒收之，如全部或一│
│    │      │        │        │            │      │用之00000000│部不能沒收時，追徵其│
│    │      │        │        │            │      │75號行動電話│價額或以其財產抵償之│
│    │      │        │        │            │      │聯絡（通話內│；未扣案之販賣第一級│
│    │      │        │        │            │      │容詳如附表三│毒品所得新臺幣貳仟元│
│    │      │        │        │            │      │編號2 所示）│沒收之，如全部或一部│
│    │      │        │        │            │      │，約定於左列│不能沒收時，以其財產│
│    │      │        │        │            │      │地點，由黃建│抵償之。            │
│    │      │        │        │            │      │彰帶綽號「世│                    │
│    │      │        │        │            │      │明」之友人到│                    │
│    │      │        │        │            │      │場，以一手交│                    │
│    │      │        │        │            │      │錢一手交貨之│                    │
│    │      │        │        │            │      │方式，由李溫│                    │
│    │      │        │        │            │      │和將海洛因1 │                    │
│    │      │        │        │            │      │小包販賣予綽│                    │
│    │      │        │        │            │      │號「世明」，│                    │
│    │      │        │        │            │      │並自「世明」│                    │
│    │      │        │        │            │      │處取得2,000 │                    │
│    │      │        │        │            │      │元。        │                    │
├──┼───┼────┼────┼──────┼───┼──────┼──────────┤
│(七)  │李溫和│包瑞祥  │98年9 月│斗南鎮○○路│1,000 │包瑞祥於98年│李溫和共同販賣第二級│
│（原│黃雅萍│        │8 日12時│三段647 巷1 │元    │9 月8 日凌晨│毒品，累犯，處有期徒│
│起訴│      │        │許      │號「天元小築│      │1 時46分、5 │刑柒年貳月。扣案如附│
│編號│      │        │        │商務旅館207 │      │時27分、11時│表二編號3 至4 所示之│
│(三)1.│      │        │        │號房」內    │      │21分、12時6 │物，均沒收；未扣案之│
│）  │      │        │        │            │      │分、7 分許，│門號0000000000號行動│
│    │      │        │        │            │      │許，以其所使│電話壹支（含SIM 卡壹│
│    │      │        │        │            │      │用之00000000│張）沒收之，如全部或│
│    │      │        │        │            │      │64號行動電話│一部不能沒收時，與黃│
│    │      │        │        │            │      │與李溫和所使│雅萍連帶追徵其價額或│
│    │      │        │        │            │      │用之00000000│以其等財產連帶抵償之│
│    │      │        │        │            │      │75號行動電話│；未扣案販賣第二級毒│
│    │      │        │        │            │      │聯絡（通話內│品所得新臺幣壹仟元，│
│    │      │        │        │            │      │容詳如附表四│應與黃雅萍連帶沒收之│
│    │      │        │        │            │      │編號1所示） │，如全部或一部不能沒│
│    │      │        │        │            │      │，約定於左列│收時，以其與黃雅萍之│
│    │      │        │        │            │      │地點，由包瑞│財產連帶抵償之。    │
│    │      │        │        │            │      │祥將1,000元 │                    │
│    │      │        │        │            │      │放在該房內床│                    │
│    │      │        │        │            │      │上，黃雅萍再│                    │
│    │      │        │        │            │      │將甲基安非他│                    │
│    │      │        │        │            │      │命1包交付予 │                    │
│    │      │        │        │            │      │包瑞祥。    │                    │
├──┼───┤        ├────┼──────┼───┼──────┼──────────┤
│(八)  │李溫和│        │98年9 月│斗南鎮○○街│1,000 │包瑞祥於98年│李溫和販賣第二級毒品│
│（原│      │        │27日22時│203 號佳賓旅│元    │9 月27日22時│，累犯，處有期徒刑柒│
│起訴│      │        │17分後  │社樓下      │      │12分、17分許│年貳月。扣案如附表二│
│編號│      │        │        │            │      │，以其所使用│編號3 至4 所示之物，│
│(三)2.│      │        │        │            │      │之0000000000│均沒收；未扣案之門號│
│）  │      │        │        │            │      │號行動電話撥│0000000000號行動電話│
│    │      │        │        │            │      │打李溫和所使│壹支（含SIM 卡壹張）│
│    │      │        │        │            │      │用之00000000│沒收之，如全部或一部│
│    │      │        │        │            │      │75號行動電話│不能沒收時，追徵其價│
│    │      │        │        │            │      │聯絡（通話內│額或以其財產抵償之；│
│    │      │        │        │            │      │容詳如附表四│未扣案之販賣第二級毒│
│    │      │        │        │            │      │編號2所示） │品所得新臺幣壹仟元沒│
│    │      │        │        │            │      │，約定於左列│收之，如全部或一部不│
│    │      │        │        │            │      │地點，於該處│能沒收時，以其財產抵│
│    │      │        │        │            │      │以一手交錢一│償之。              │
│    │      │        │        │            │      │手交貨之方式│                    │
│    │      │        │        │            │      │，由李溫和販│                    │
│    │      │        │        │            │      │賣甲基安非他│                    │
│    │      │        │        │            │      │命1小包予包 │                    │
│    │      │        │        │            │      │瑞祥，並自包│                    │
│    │      │        │        │            │      │瑞祥處得款  │                    │
│    │      │        │        │            │      │1,000元。   │                    │
├──┼───┤        ├────┼──────┼───┼──────┼──────────┤
│(九)  │李溫和│        │98年9 月│斗南鎮○○街│700 元│包瑞祥於98年│李溫和販賣第二級毒品│
│（原│      │        │28日0 時│203 號佳賓旅│      │9 月28日凌晨│，累犯，處有期徒刑柒│
│起訴│      │        │27分後  │社樓下      │      │0 時25分、27│年貳月。扣案如附表二│
│編號│      │        │        │            │      │分許，以其所│編號2 所示之物，沒收│
│(三)3.│      │        │        │            │      │使用之098798│銷燬之；扣案如附表二│
│）  │      │        │        │            │      │3264號行動電│編號3 至4 所示之物，│
│    │      │        │        │            │      │話撥打李溫和│均沒收；未扣案之門號│
│    │      │        │        │            │      │所使用之0981│0000000000號行動電話│
│    │      │        │        │            │      │452475號行動│壹支（含SIM卡壹張） │
│    │      │        │        │            │      │電話聯絡（通│沒收之，如全部或一部│
│    │      │        │        │            │      │話內容詳如附│不能沒收時，追徵其價│
│    │      │        │        │            │      │表四編號3所 │額或以其財產抵償之；│
│    │      │        │        │            │      │示），約定於│未扣案之販賣第二級毒│
│    │      │        │        │            │      │左列地點，於│品所得新臺幣柒佰元沒│
│    │      │        │        │            │      │該處以一手交│收之，如全部或一部不│
│    │      │        │        │            │      │錢一手交貨之│能沒收時，以其財產抵│
│    │      │        │        │            │      │方式，由李溫│償之。              │
│    │      │        │        │            │      │和販賣甲基安│                    │
│    │      │        │        │            │      │非他命1小包 │                    │
│    │      │        │        │            │      │予包瑞祥，並│                    │
│    │      │        │        │            │      │自包瑞祥處得│                    │
│    │      │        │        │            │      │款700元。   │                    │
├──┼───┼────┼────┼──────┼───┼──────┼──────────┤
│(十)  │李溫和│黃正茂  │98年9 月│斗南鎮林仔魚│500 元│李溫和於98年│李溫和共同販賣第二級│
│（原│包瑞祥│        │8 日12時│池          │      │9 月8 日10時│毒品，累犯，處有期徒│
│起訴│      │        │30分許  │            │      │41分許、10時│刑柒年貳月。扣案如附│
│編號│      │        │        │            │      │53分許，以其│表二編號3 至5 所示之│
│(四)）│      │        │        │            │      │所使用之0938│物，均沒收；未扣案之│
│    │      │        │        │            │      │439110號行動│門號0000000000號行動│
│    │      │        │        │            │      │電話，及於同│電話壹支（含SIM 卡壹│
│    │      │        │        │            │      │日12時22分、│張）沒收之，如全部或│
│    │      │        │        │            │      │26分許，以其│一部不能沒收時，與包│
│    │      │        │        │            │      │所使用之0981│瑞祥連帶追徵其價額或│
│    │      │        │        │            │      │452475號行動│以其等財產連帶抵償之│
│    │      │        │        │            │      │電話與黃正茂│；未扣案之販賣第二級│
│    │      │        │        │            │      │所使用之0939│毒品所得新臺幣伍佰元│
│    │      │        │        │            │      │348744號行動│，應與共犯包瑞祥連帶│
│    │      │        │        │            │      │電話聯絡（通│沒收之，如全部或一部│
│    │      │        │        │            │      │話內容詳如附│不能沒收時，以其與共│
│    │      │        │        │            │      │表五編號1所 │犯包瑞祥之財產連帶抵│
│    │      │        │        │            │      │示），約定於│償之。              │
│    │      │        │        │            │      │左列地點，李│                    │
│    │      │        │        │            │      │溫和將甲基安│                    │
│    │      │        │        │            │      │非他命1 小包│                    │
│    │      │        │        │            │      │交付予包瑞祥│                    │
│    │      │        │        │            │      │，由包瑞祥前│                    │
│    │      │        │        │            │      │往左列地點，│                    │
│    │      │        │        │            │      │將甲基安非他│                    │
│    │      │        │        │            │      │命1 小包交付│                    │
│    │      │        │        │            │      │予黃正茂，並│                    │
│    │      │        │        │            │      │自黃正茂處得│                    │
│    │      │        │        │            │      │款500元。   │                    │
├──┼───┼────┼────┼──────┼───┼──────┼──────────┤
│(十一)  │李溫和│陳勝全  │98年9 月│斗南鎮烏瓦│1,000 │李溫和、黃雅│李溫和共同販賣第二級│
│（原│黃雅萍│        │8 日10時│某橋附近（備│元    │萍於98年9 月│毒品，累犯，處有期徒│
│起訴│      │        │29分後  │註：警詢中之│      │8 日凌晨3 時│刑柒年貳月。扣案如附│
│編號│      │        │        │交易地點為斗│      │4 分、7 時46│表二編號3 、4 、6 所│
│(五) 1│      │        │        │南鎮新竹貨運│      │分、9 時32分│示之物，均沒收；未扣│
│.） │      │        │        │營業所旁之產│      │、10時8 分、│案之販賣第二級毒品所│
│    │      │        │        │業道路）    │      │19分、24分、│得新臺幣壹仟元，應與│
│    │      │        │        │            │      │29分以其所共│黃雅萍連帶沒收之，如│
│    │      │        │        │            │      │同使用之0981│全部或一部不能沒收時│
│    │      │        │        │            │      │641153號行動│，以其與黃雅萍之財產│
│    │      │        │        │            │      │電話與陳勝全│連帶抵償之。        │
│    │      │        │        │            │      │所使用之0981│                    │
│    │      │        │        │            │      │461833號行動│                    │
│    │      │        │        │            │      │電話聯絡（通│                    │
│    │      │        │        │            │      │話內容詳如附│                    │
│    │      │        │        │            │      │表六編號1所 │                    │
│    │      │        │        │            │      │示），約定於│                    │
│    │      │        │        │            │      │左列地點，於│                    │
│    │      │        │        │            │      │該處以一手交│                    │
│    │      │        │        │            │      │錢一手交貨之│                    │
│    │      │        │        │            │      │方式，由黃雅│                    │
│    │      │        │        │            │      │萍將甲基安非│                    │
│    │      │        │        │            │      │他命1小包販 │                    │
│    │      │        │        │            │      │賣予陳勝全，│                    │
│    │      │        │        │            │      │並自陳勝全處│                    │
│    │      │        │        │            │      │得款1,000元 │                    │
│    │      │        │        │            │      │。          │                    │
├──┼───┤        ├────┼──────┼───┼──────┼──────────┤
│(十二)  │李溫和│        │98年9 月│斗南鎮「新竹│500 元│李溫和、黃雅│李溫和共同販賣第二級│
│（原│黃雅萍│        │14日19時│貨運營業所」│      │萍於98年9 月│毒品，累犯，處有期徒│
│起訴│      │        │8 分後  │附近        │      │14日17時37分│刑柒年貳月。扣案如附│
│編號│      │        │        │            │      │、18時52分、│表二編號3 、4 、7 所│
│(五)2.│      │        │        │            │      │55分、19時1 │示之物，均沒收；未扣│
│）  │      │        │        │            │      │分、8 分許以│案之門號0000000000號│
│    │      │        │        │            │      │其所共同使用│行動電話壹支（含SIM │
│    │      │        │        │            │      │之0000000000│卡壹張）沒收之，如全│
│    │      │        │        │            │      │、0000000000│部或一部不能沒收時，│
│    │      │        │        │            │      │號行動電話（│與黃雅萍連帶追徵其價│
│    │      │        │        │            │      │起訴書誤載為│額或以其等財產連帶抵│
│    │      │        │        │            │      │0000000000號│償之；未扣案之販賣第│
│    │      │        │        │            │      │行動電話）與│二級毒品所得新臺幣伍│
│    │      │        │        │            │      │陳勝全所使用│佰元，應與黃雅萍連帶│
│    │      │        │        │            │      │之0000000000│沒收之，如全部或一部│
│    │      │        │        │            │      │號行動電話聯│不能沒收時，以其與黃│
│    │      │        │        │            │      │絡（通話內容│雅萍之財產連帶抵償之│
│    │      │        │        │            │      │詳如附表六  │。                  │
│    │      │        │        │            │      │編號2 所示）│                    │
│    │      │        │        │            │      │，約定於左列│                    │
│    │      │        │        │            │      │地點，由李溫│                    │
│    │      │        │        │            │      │和、黃雅萍另│                    │
│    │      │        │        │            │      │派不知情他名│                    │
│    │      │        │        │            │      │不詳之人前往│                    │
│    │      │        │        │            │      │左列地點，以│                    │
│    │      │        │        │            │      │一手交錢一手│                    │
│    │      │        │        │            │      │交貨之方式，│                    │
│    │      │        │        │            │      │將甲基安非他│                    │
│    │      │        │        │            │      │命1 小包販賣│                    │
│    │      │        │        │            │      │予陳勝全，並│                    │
│    │      │        │        │            │      │自陳勝全處得│                    │
│    │      │        │        │            │      │款500元。   │                    │
└──┴───┴────┴────┴──────┴───┴──────┴──────────┘
附表二：在斗南鎮○○路○段572-2 號12樓住處所扣得之物
┌──┬──────────────────────┬───┬───┬──────┐
│編號│扣案物名稱                                  │數量  │所有權│備註        │
│    │                                            │      │人    │            │
├──┼────┬─────────────────┼───┼───┼──────┤
│1   │海洛因（│送驗碎塊狀檢品6 包，均含第一級第6 │12包  │李溫和│含第一級毒品│
│    │調查局編│項毒品海洛因成分，合計淨重10. 17公│      │      │及難以與毒品│
│    │號1 至6 │克（驗餘淨重10.13 公克，空包裝總重│      │      │析離之外包裝│
│    │）      │2. 12 公克），純度21.84 ％，純質淨│      │      │袋12包      │
│    │        │重2.22公克。                      │      │      │            │
│    │        │                                  │      │      │            │
│    ├────┼─────────────────┤      │      │            │
│    │海洛因（│送驗米白色粉末檢品5 包，均含第一級│      │      │            │
│    │調查局編│第6 項毒品海洛因成分，合計淨重0.78│      │      │            │
│    │號7 至11│公克（驗餘淨重0.77公克，空包裝總重│      │      │            │
│    │）      │1.35公克）。                      │      │      │            │
│    ├────┼─────────────────┤      │      │            │
│    │海洛因（│送驗白色粉末檢品1 包，含微量第一級│      │      │            │
│    │調查局編│第6 項毒品海洛因成分，淨重2.60公克│      │      │            │
│    │號12）  │（驗餘淨重2. 54 公克，空包裝重1.50│      │      │            │
│    │        │公克），純度以1.00％計，純質淨重約│      │      │            │
│    │        │0.03公克。                        │      │      │            │
├──┼────┴─────────────────┼───┼───┼──────┤
│2   │甲基安非他命（淨重10.7277 克，取樣0.0313克，│4 包  │同上  │含第二級毒品│
│    │鑑析用罄，餘10.6964 克）                    │      │      │及難以與毒品│
│    │                                            │      │      │析離之外包裝│
│    │                                            │      │      │袋4包       │
├──┼──────────────────────┼───┼───┼──────┤
│3   │電子秤                                      │3 台  │同上  │被告供販賣毒│
│    │                                            │      │      │品所用之物  │
│    │                                            │      │      │            │
├──┼──────────────────────┼───┼───┼──────┤
│4   │夾鏈袋                                      │1 批  │同上  │同上        │
├──┼──────────────────────┼───┼───┼──────┤
│5   │Anycall 牌行動電話（含門號0000000000號SIM 卡│1 支  │同上  │同上        │
│    │1 張）                                      │      │      │            │
├──┼──────────────────────┼───┼───┼──────┤
│6   │Sony Ericsson牌行動電話（含門號0000000000號 │1 支  │同上  │同上        │
│    │SIM卡1張）（原判決誤載為0000000000號）      │      │      │            │
├──┼──────────────────────┼───┼───┼──────┤
│7   │iphone牌行動電話（含門號0000000000號SIM 卡1 │1 支  │同上  │同上        │
│    │張）                                        │      │      │            │
├──┼──────────────────────┼───┼───┼──────┤
│8   │現金                                        │新臺幣│同上  │與本案無關  │
│    │                                            │36,400│      │            │
│    │                                            │元    │      │            │
├──┼──────────────────────┼───┼───┼──────┤
│9   │研磨器                                      │1 台  │同上  │與本案無關  │
├──┼──────────────────────┼───┼───┼──────┤
│10  │吸食工具                                    │1 組  │同上  │與本案無關  │
├──┼──────────────────────┼───┼───┼──────┤
│11  │玻璃球                                      │1 個  │同上  │與本案無關  │
├──┼──────────────────────┼───┼───┼──────┤
│12  │塑膠鏟管                                    │10支  │同上  │與本案無關  │
├──┼──────────────────────┼───┼───┼──────┤
│13  │Anycall 牌行動電話（含門號0000000000號SIM 卡│1 支  │同上  │與本案無關  │
│    │1 張）                                      │      │      │            │
├──┼──────────────────────┼───┼───┼──────┤
│14  │LG牌行動電話（含門號0000000000號SIM 卡1 張）│1支   │同上  │與本案無關  │
│    │                                            │      │      │            │
├──┼──────────────────────┼───┼───┼──────┤
│15  │NOKIA 牌行動電話（含門號0000000000號SIM 卡1 │1 支  │同上  │與本案無關  │
│    │張）                                        │      │      │            │
├──┼──────────────────────┼───┼───┼──────┤
│16  │行動電話（無門號）                          │2 支  │同上  │與本案無關  │
├──┼──────────────────────┼───┼───┼──────┤
│17  │SIM 卡（無門號）                            │3 張  │同上  │與本案無關  │
├──┼────┬─────────────────┼───┼───┼──────┤
│18  │白色粉未│送驗白色粉末檢品1 包，未發現含法定│1包   │同上  │與本案無關  │
│    │（調查局│毒品成分，淨重1.25公克（驗餘淨重  │      │      │            │
│    │編號1）3│1.17公克，空包裝重0.96公克）。    │      │      │            │
├──┼────┴─────────────────┼───┼───┼──────┤
│19  │行動電話門號0000000000SIM卡                 │1 張  │黃雅萍│與本案無關  │
├──┼──────────────────────┼───┼───┼──────┤
│20  │行動電話門號0000000000SIM卡                 │1 張  │同上  │與本案無關  │
├──┼──────────────────────┼───┼───┼──────┤
│21  │注射針筒                                    │14支  │同上  │與本案無關  │
└──┴──────────────────────┴───┴───┴──────┘
附表三（即起訴書犯罪事實(一)部分）：
┌──┬───┬────┬────┬────┬────┬────┬─────┐
│編號│行為人│販賣、轉│販賣時間│販賣地點│販賣數量│販賣價格│電話      │
│    │      │讓對象  │        │        │        │(新臺幣)│          │
├──┼───┼────┼────┼────┼────┼────┼─────┤
│1.  │李溫和│黃建彰  │98年9 月│斗南鎮南│海洛因1 │400 元  │0000000000│
│    │      │        │2 日7 時│昌路147 │包      │        │    ↑    │
│    │      │        │49分後  │號「中華│        │        │0000000000│
│    │      │        │        │電信斗南│        │        │          │
│    │      │        │        │服務中心│        │        │          │
│    │      │        │        │」附近  │        │        │          │
│    │      │        ├────┴────┴────┴────┴─────┤
│    │      │        │通話時間、譯文內容及出處                          │
│    │      │        ├────┬──────────────┬─────┤
│    │      │        │98/09/02│Ａ：按哪，又擱250 喔。      │偵卷第151 │
│    │      │        │07:49   │Ｂ：500 。                  │頁        │
│    │      │        │        │Ａ：ㄏㄛˋ，這次500 喔，夭壽│          │
│    │      │        │        │    。                      │          │
│    │      │        │        │Ｂ：都都好。                │          │
│    │      │        │        │Ａ：好，好，好，電信局      │          │
│    │      │        │        │Ｂ：我現在在電信局了。      │          │
│    │      │        │        │Ａ：嘿。                    │          │
│    │      │        │        │Ｂ：要去哪裡找你。          │          │
│    │      │        │        │Ａ：電信局你聽不懂？        │          │
│    │      │        │        │Ｂ：我現在再這兒了。        │          │
│    │      │        │        │Ａ：你現在在那裡了。厚，你那│          │
│    │      │        │        │    麼厲害，你在哪等10分，最│          │
│    │      │        │        │    慢10分我就到。          │          │
├──┼───┼────┼────┼────┬────┬────┼─────┤
│2.  │李溫和│綽號「世│98年9 月│斗南鎮「│海洛因1 │2000元  │0000000000│
│    │      │明」（係│5 日19時│新竹貨運│包      │        │    ↑    │
│    │      │黃建彰之│3 分後  │營業所」│        │        │0000000000│
│    │      │友人）  │        │附近    │        │        │（由黃建彰│
│    │      │        │        │        │        │        │代為聯絡購│
│    │      │        │        │        │        │        │買）      │
│    │      ├────┼────┴────┴────┴────┴─────┤
│    │      │        │通話時間、譯文內容及出處                          │
│    │      │        ├────┬──────────────┬─────┤
│    │      │        │98/09/05│Ｂ：溫哥。                  │偵卷第151 │
│    │      │        │18:32   │Ａ：按哪。                  │頁        │
│    │      │        │        │Ｂ：現在有辦法嗎？          │          │
│    │      │        │        │Ａ：有辦法甚麼。            │          │
│    │      │        │        │Ｂ：要拿啊。                │          │
│    │      │        │        │Ａ：多少。                  │          │
│    │      │        │        │Ｂ：可能『一』的樣子。      │          │
│    │      │        │        │Ａ：一，好啊。              │          │
│    │      │        │        │Ｂ：有辦法嗎？              │          │
│    │      │        │        │Ａ：有啦，在哪裡？          │          │
│    │      │        │        │Ｂ：我在斗南街上，你在哪？  │          │
│    │      │        │        │Ａ：（聲音模糊）好嗎？      │          │
│    │      │        │        │Ｂ：哈啊？                  │          │
│    │      │        │        │Ａ：新竹貨運。              │          │
│    │      │        │        │Ｂ：好，我打給人家跟人家聯絡│          │
│    │      │        │        │    一下。                  │          │
│    │      │        │        │Ａ：好啦，聯絡好再跟我說。  │          │
│    │      │        ├────┼──────────────┼─────┤
│    │      │        │98/09/05│Ｂ：喂。                    │偵卷第152 │
│    │      │        │18:35   │Ａ：按哪？                  │頁        │
│    │      │        │        │Ｂ：說要拿2 仟啦。          │          │
│    │      │        │        │Ａ：好啦，我弄一包給伊。    │          │
│    │      │        │        │Ｂ：你要弄一包給我喔。      │          │
│    │      │        │        │Ａ：好，好，這個我會做，絕對│          │
│    │      │        │        │    這個樣子。              │          │
│    │      │        │        │Ｂ：這一次是二仟勒喔。      │          │
│    │      │        │        │Ａ：我知啦，不用說那麼多啦，│          │
│    │      │        │        │    我內行人啦。            │          │
│    │      │        │        │Ｂ：不是小條的。            │          │
│    │      │        ├────┼──────────────┼─────┤
│    │      │        │98/09/05│Ａ：我內行人，也沒多大條，我│偵卷第152 │
│    │      │        │18:35   │    用一包（指毒品的重量）給│頁        │
│    │      │        │        │    你。                    │          │
│    │      │        │        │Ｂ：好。                    │          │
│    │      │        │        │Ａ：何時？                  │          │
│    │      │        │        │Ｂ：再差不多十幾分鐘。      │          │
│    │      │        │        │Ａ：你拿到錢，要出發告訴我，│          │
│    │      │        │        │    我再出去好嗎，我先準備好│          │
│    │      │        │        │    。                      │          │
│    │      │        │        │Ｂ：我要去順安宮，我人在家。│          │
│    │      │        │        │Ａ：好啦，我知道在哪裡，不用│          │
│    │      │        │        │    說那麼多，你在那附近而已│          │
│    │      │        │        │    ，我知。                │          │
│    │      │        │        │Ｂ：嘿，我如果要到...       │          │
│    │      │        │        │Ａ：不用，我再出去，約在游泳│          │
│    │      │        │        │    池。                    │          │
│    │      │        │        │Ｂ：要去游泳池。            │          │
│    │      │        │        │Ａ：嘿啦，那邊比較快，      │          │
│    │      │        │        │    你如果拿到（錢）再打給我│          │
│    │      │        │        │    。                      │          │
│    │      │        ├────┼──────────────┼─────┤
│    │      │        │98/09/05│Ｂ：喂，溫哥，這一個不要等的│偵卷第152 │
│    │      │        │18:46   │    喔。                    │頁        │
│    │      │        │        │Ａ：不要等，我就不會讓他等，│          │
│    │      │        │        │    新竹貨運。              │          │
│    │      │        │        │Ｂ：我要到了喔。            │          │
│    │      │        │        │Ａ：好啦，新竹貨運。        │          │
│    │      │        │        │Ｂ：新竹貨運嗎？            │          │
│    │      │        │        │Ａ：嘿啦。                  │          │
│    │      │        ├────┼──────────────┼─────┤
│    │      │        │98/09/05│Ｂ：再三分鐘就到了。        │偵卷第152 │
│    │      │        │19:03   │Ａ：再三分鐘喔？            │頁        │
│    │      │        │        │Ｂ：免啦，再一分多鐘，我掛掉│          │
│    │      │        │        │    比較快。                │          │
├──┼───┼────┼────┼────┬────┬────┼─────┤
│3.  │李溫和│黃建彰  │98年9 月│斗南鎮雲│海洛因1 │500 元  │0000000000│
│    │      │        │9 日14時│林路三段│包      │        │    ↑    │
│    │      │        │18分後  │647 巷1 │        │        │0000000000│
│    │      │        │        │號「天元│        │        │          │
│    │      │        │        │小築商務│        │        │          │
│    │      │        │        │旅館」附│        │        │          │
│    │      │        │        │近某巷口│        │        │          │
│    │      │        ├────┴────┴────┴────┴─────┤
│    │      │        │通話時間、譯文內容及出處                          │
│    │      │        ├────┬──────────────┬─────┤
│    │      │        │98/09/09│Ａ：安哪？                  │偵卷第153 │
│    │      │        │14:09   │Ｂ：要買500 ！              │頁        │
│    │      │        │        │Ａ：幾百？                  │          │
│    │      │        │        │Ｂ：500 。                  │          │
│    │      │        │        │Ａ：來樓下，我拿下去。      │          │
│    │      │        │        │Ｂ：樓下就好？              │          │
│    │      │        │        │Ａ：什麼？                  │          │
│    │      │        │        │Ｂ：跟昨天一樣嗎？          │          │
│    │      │        │        │Ａ：對啦，你在馬路那裡就好，│          │
│    │      │        │        │    紅綠燈那個馬路你聽懂嗎？│          │
│    │      │        │        │Ｂ：好。                    │          │
│    │      │        ├────┼──────────────┼─────┤
│    │      │        │98/09/09│Ｂ：我到了。                │偵卷第153 │
│    │      │        │14:18   │Ａ：好啦、好啦。            │頁        │
├──┼───┼────┼────┼────┬────┬────┼─────┤
│4.  │李溫和│黃建彰  │98年9 月│斗南鎮「│海洛因1 │400 元  │0000000000│
│    │      │        │11日8 時│新竹貨運│包      │        │    ↑    │
│    │      │        │47分後  │營業所」│        │        │0000000000│
│    │      │        │        │附近    │        │        │          │
│    │      │        ├────┴────┴────┴────┴─────┤
│    │      │        │通話時間、譯文內容及出處                          │
│    │      │        ├────┬──────────────┬─────┤
│    │      │        │98/09/11│Ｂ：喂。                    │偵卷第154 │
│    │      │        │08:35   │Ａ：什麼？                  │頁        │
│    │      │        │        │Ｂ：我這約300 百。          │          │
│    │      │        │        │Ａ：約300 百喔這多。        │          │
│    │      │        │        │Ｂ：有辦法嗎？              │          │
│    │      │        │        │Ａ：沒有辦法。              │          │
│    │      │        │        │Ｂ：別這樣。                │          │
│    │      │        │        │Ａ：沒有東西，要向別人拿。  │          │
│    │      │        │        │Ｂ：好啦。                  │          │
│    │      │        ├────┼──────────────┼─────┤
│    │      │        │98/09/11│Ａ：你又怎樣了？            │偵卷第154 │
│    │      │        │08:47   │Ｂ：我這裡有4 百。          │頁        │
│    │      │        │        │Ａ：要4 百怎樣？            │          │
│    │      │        │        │Ｂ：拜託啦。                │          │
│    │      │        │        │Ａ：要4 百又沒有4 百的多（貨│          │
│    │      │        │        │    ），4 百又能怎樣。      │          │
│    │      │        │        │Ｂ：要找你。                │          │
│    │      │        │        │Ａ：找我又能怎樣？          │          │
│    │      │        │        │Ｂ：不要這樣啦。            │          │
│    │      │        │        │Ａ：15分後在新竹貨運，你被抓│          │
│    │      │        │        │    的地方，15分後。        │          │
├──┼───┼────┼────┼────┬────┬────┼─────┤
│5.  │李溫和│黃建彰  │98年9 月│「臺大醫│海洛因1 │400 元  │(1)        │
│    │      │        │25日20時│院雲林分│包      │        │0000000000│
│    │      │        │27分後  │院」急診│        │        │    ↑    │
│    │      │        │        │室      │        │        │0000000000│
│    │      │        │        │        │        │        ├─────┤
│    │      │        │        │        │        │        │(2)        │
│    │      │        │        │        │        │        │0000000000│
│    │      │        │        │        │        │        │    ↓    │
│    │      │        │        │        │        │        │0000000000│
│    │      │        ├────┴────┴────┴────┴─────┤
│    │      │        │通話時間、譯文內容及出處                          │
│    │      │        ├────┬──────────────┬─────┤
│    │      │        │(1)      │Ａ：按哪？                  │偵卷第154 │
│    │      │        │98/09/25│Ｂ：溫哥喔，我建彰啦。      │頁        │
│    │      │        │20:16   │Ａ：我知，你不用說你是誰，按│          │
│    │      │        │        │    哪？                    │          │
│    │      │        │        │Ｂ：我再跟你拿4 佰好嗎，你多│          │
│    │      │        │        │    用一些給我好嗎？        │          │
│    │      │        │        │Ａ：好，等我回去。          │          │
│    │      │        │        │Ｂ：你在哪裡。              │          │
│    │      │        │        │Ａ：我在斗六，你如果要來要來│          │
│    │      │        │        │    黃昏市場。              │          │
│    │      │        │        │Ｂ：這樣我到黃昏市找你。    │          │
│    │      │        │        │Ａ：夜市那裡，對面有一間24小│          │
│    │      │        │        │    時的，一間全家，一間7-11│          │
│    │      │        │        │    ，你在那裡就好。        │          │
│    │      │        │        │Ｂ：我到了打給你。          │          │
│    │      │        ├────┼──────────────┼─────┤
│    │      │        │(2)      │Ａ：建彰嗎？                │偵卷第155 │
│    │      │        │98/09/25│Ｂ：嘿。                    │頁        │
│    │      │        │20:27   │Ａ：你來台大醫院比較快，雲林│          │
│    │      │        │        │    醫院。                  │          │
│    │      │        │        │Ｂ：我快到雲林醫院了。      │          │
│    │      │        │        │Ａ：你到雲林醫院轉過來，從後│          │
│    │      │        │        │    面來。                  │          │
├──┼───┼────┼────┼────┬────┬────┼─────┤
│6.  │李溫和│黃建彰  │98年10月│斗六市萬│海洛因1 │500 元  │0000000000│
│    │      │        │2 日20時│年莊附近│包      │        │    ↑    │
│    │      │        │38分後  │之某7-11│        │        │0000000000│
│    │      │        │        │便利商店│        │        │          │
│    │      │        │        │附近    │        │        │          │
│    │      │        ├────┴────┴────┴────┴─────┤
│    │      │        │通話時間、譯文內容及出處                          │
│    │      │        ├────┬──────────────┬─────┤
│    │      │        │98/10/02│Ａ：喂，建彰喔。            │偵卷第155 │
│    │      │        │19:37   │Ｂ：嘿啊。                  │頁        │
│    │      │        │        │Ａ：按哪？                  │          │
│    │      │        │        │Ｂ：我剛好有夠5 啦。        │          │
│    │      │        │        │Ａ：好啦東明國中前面啦      │          │
│    │      │        │        │Ｂ：我還沒到啦，我人在麥寮，│          │
│    │      │        │        │    你有辦法先幫我買一支2.5 │          │
│    │      │        │        │    的筆（指注射針筒）嗎？  │          │
│    │      │        │        │Ａ：沒辦法，我要去別的地方勒│          │
│    │      │        │        │    。                      │          │
│    │      │        ├────┼──────────────┼─────┤
│    │      │        │98/10/02│Ｂ：我500 剛好喔。          │偵卷第156 │
│    │      │        │20:38   │Ａ：對啦，會用多一點給妳的。│頁        │
│    │      │        │        │Ｂ：你有用比較多ㄏㄡ。      │          │
│    │      │        │        │Ａ：一定用比較多給你的。    │          │
└──┴───┴────┴────┴──────────────┴─────┘
附表四（即起訴書犯罪事實(三)部分）：
┌──┬───┬────┬────┬────┬────┬────┬─────┐
│編號│行為人│販賣對象│販賣時間│販賣地點│販賣數量│販賣價格│電話      │
├──┼───┼────┼────┼────┼────┼────┼─────┤
│1.  │李溫和│包瑞祥  │98年9 月│斗南鎮雲│甲基安非│1000元  │0000000000│
│    │黃雅萍│（綽號「│8 日12時│林路三段│他命1 包│        │   ↑↓   │
│    │      │茶壺」）│許      │647 巷1 │        │        │0000000000│
│    │      │        │        │號「天元│        │        │          │
│    │      │        │        │小築商務│        │        │          │
│    │      │        │        │旅館207 │        │        │          │
│    │      │        │        │號房」內│        │        │          │
│    │      │        ├────┴────┴────┴────┴─────┤
│    │      │        │通話時間、譯文內容及出處                          │
│    │      │        ├────┬──────────────┬─────┤
│    │      │        │98/09/08│Ａ：喂。                    │偵卷第54頁│
│    │      │        │01:46   │Ｂ：喂，有嗎？              │          │
│    │      │        │        │Ａ：沒有咧，快天亮了怎麼會有│          │
│    │      │        │        │    ，有我再打給你。        │          │
│    │      │        │        │Ｂ：好。                    │          │
│    │      │        ├────┼──────────────┼─────┤
│    │      │        │98/09/08│Ａ：喂。                    │偵卷第54頁│
│    │      │        │05:27   │Ｂ：哥。                    │          │
│    │      │        │        │Ａ：說要來，等到現在，等二個│          │
│    │      │        │        │    多小時了，我也懶得催他。│          │
│    │      │        │        │Ｂ：ㄏㄛ。                  │          │
│    │      │        │        │Ａ：來了我會馬上告訴你。    │          │
│    │      │        │        │Ｂ：好。                    │          │
│    │      │        │        │Ａ：好。                    │          │
│    │      │        ├────┼──────────────┼─────┤
│    │      │        │98/09/08│Ａ：許仔，有了啦。          │偵卷第56頁│
│    │      │        │11:21   │Ｂ：都弄那個整天整夜的。    │          │
│    │      │        │        │Ａ：對啊。                  │          │
│    │      │        │        │Ｂ：在睡覺。                │          │
│    │      │        │        │Ａ：要我拿進去還是怎樣？    │          │
│    │      │        │        │Ｂ：好啦、好啦我拿進去。    │          │
│    │      │        ├────┼──────────────┼─────┤
│    │      │        │98/09/08│Ａ：許仔，在收拾東西要搬有沒│偵卷第56頁│
│    │      │        │12:06   │    有？                    │          │
│    │      │        │        │Ｂ：我過去啦。              │          │
│    │      │        │        │Ａ：我要換房間，忙得一身汗。│          │
│    │      │        │        │Ｂ：好啦。                  │          │
│    │      │        │        │Ａ：你來上來也沒關係。      │          │
│    │      │        │        │Ｂ：在那裡？                │          │
│    │      │        │        │Ａ：207 啦。                │          │
│    │      │        ├────┼──────────────┼─────┤
│    │      │        │98/09/08│Ｂ：那裡的207 ？            │偵卷第56頁│
│    │      │        │12:07   │Ａ：天元小築啊。            │          │
├──┼───┼────┼────┼────┬────┬────┼─────┤
│2.  │李溫和│包瑞祥  │98年9 月│斗南鎮新│甲基安非│1000元  │0000000000│
│    │      │        │27日22時│興街203 │他命1 包│        │    ↑    │
│    │      │        │17分後  │號佳賓旅│        │        │0000000000│
│    │      │        │        │社樓下  │        │        │          │
│    │      │        ├────┴────┴────┴────┴─────┤
│    │      │        │通話時間、譯文內容及出處                          │
│    │      │        ├────┬──────────────┬─────┤
│    │      │        │98/09/27│Ｂ：哥啊，你在斗南嗎？      │偵卷第60頁│
│    │      │        │22:12   │Ａ：有，剛回來。            │          │
│    │      │        │        │Ｂ：你如果有，我要簽大號的（│          │
│    │      │        │        │    指毒品），簽1 支。      │          │
│    │      │        │        │Ａ：好啊。                  │          │
│    │      │        │        │Ｂ：那個效果好嗎？          │          │
│    │      │        │        │Ａ：效果的。                │          │
│    │      │        │        │Ｂ：那一天的效果都沒有出來。│          │
│    │      │        │        │Ａ：沒有啦，這個就一定好的，│          │
│    │      │        │        │    這種的都是有效的        │          │
│    │      │        │        │Ｂ：我到了。                │          │
│    │      │        │        │Ａ：好，我拿下去給妳。      │          │
│    │      │        ├────┼──────────────┼─────┤
│    │      │        │98/09/27│Ａ：不用打了。              │偵卷第60頁│
│    │      │        │22:17   │Ｂ：我在樓下勒。            │          │
│    │      │        │        │Ａ：好。                    │          │
├──┼───┼────┼────┼────┬────┬────┼─────┤
│3.  │李溫和│包瑞祥  │98年9 月│斗南鎮新│甲基安非│700 元  │0000000000│
│    │      │        │28日0 時│興街203 │他命1 包│        │    ↑    │
│    │      │        │27分後  │號佳賓旅│        │        │0000000000│
│    │      │        │        │社樓下  │        │        │          │
│    │      │        ├────┴────┴────┴────┴─────┤
│    │      │        │通話時間、譯文內容及出處                          │
│    │      │        ├────┬──────────────┬─────┤
│    │      │        │98/9/28 │Ａ：古仔按哪？              │偵卷第60頁│
│    │      │        │00:25   │Ｂ：哥喔，想說拿一個700 的。│          │
│    │      │        │        │Ａ：好，不要緊。            │          │
│    │      │        │        │Ｂ：我差不多2 分鐘就到了。  │          │
│    │      │        ├────┼──────────────┼─────┤
│    │      │        │98/9/28 │Ｂ：哥我到了。              │偵卷第60頁│
│    │      │        │00:27   │Ａ：好，她弄好了我就拿下去。│          │
└──┴───┴────┴────┴──────────────┴─────┘
附表五（即起訴書犯罪事實(四)部分）：
┌──┬───┬────┬────┬────┬────┬────┬─────┐
│編號│行為人│販賣對象│販賣時間│販賣地點│販賣數量│販賣價格│電話      │
├──┼───┼────┼────┼────┼────┼────┼─────┤
│1.  │李溫和│黃正茂  │98年9 月│斗南鎮林│甲基安非│500 元  │(1)        │
│    │包瑞祥│        │8 日12時│仔魚池  │他命1 小│        │0000000000│
│    │      │        │30分許  │        │包      │        │   ↓↑   │
│    │      │        │        │        │        │        │0000000000│
│    │      │        │        │        │        │        ├─────┤
│    │      │        │        │        │        │        │(2)        │
│    │      │        │        │        │        │        │0000000000│
│    │      │        │        │        │        │        │   ↑↓   │
│    │      │        │        │        │        │        │0000000000│
│    │      │        ├────┴────┴────┴────┴─────┤
│    │      │        │通話時間、譯文內容及出處                          │
│    │      │        ├────┬──────────────┬─────┤
│    │      │        │(1)      │Ａ：什麼代治？              │偵卷第107 │
│    │      │        │98/09/08│Ｂ：還有那個沒？            │頁        │
│    │      │        │10:41   │Ａ：還有什麼？              │          │
│    │      │        │        │Ｂ：前幾天跟你講的那個。    │          │
│    │      │        │        │Ａ：K 的那個？              │          │
│    │      │        │        │Ｂ：不是啦，「查某」那個空間│          │
│    │      │        │        │    ，1 比2 的。            │          │
│    │      │        │        │Ａ：1 比2 的，我想一下，阿夭│          │
│    │      │        │        │    壽，沒有我磨掉，磨掉還剩│          │
│    │      │        │        │    下一點還沒用。          │          │
│    │      │        │        │Ｂ：底1 啦。                │          │
│    │      │        │        │Ａ：底1 不夠，臨時喔，不然你│          │
│    │      │        │        │    錢先給他拿來，我一樣弄1 │          │
│    │      │        │        │    比2 的給你，我跟別人先調│          │
│    │      │        │        │    ，他人剛好在這裡，你有拿│          │
│    │      │        │        │    到錢了嗎？              │          │
│    │      │        │        │Ｂ：我要拿去給他。          │          │
│    │      │        │        │Ａ：你要拿去給他，在跟他拿錢│          │
│    │      │        │        │    喔？                    │          │
│    │      │        │        │Ｂ：不會跑掉啦，你不相信我？│          │
│    │      │        │        │Ａ：阿都沒有，那東西就別人的│          │
│    │      │        │        │    。                      │          │
│    │      │        │        │Ｂ：有辦法處理一下嗎？      │          │
│    │      │        │        │Ａ：現在二哥在這裡，我就不會│          │
│    │      │        │        │    說謊，跟你說我的就先拿給│          │
│    │      │        │        │    你，你說1 比2 空間我就都│          │
│    │      │        │        │    磨掉，以為你那時候說不要│          │
│    │      │        │        │    了，我就把它磨掉了，才比│          │
│    │      │        │        │    較大包，在鏟也不會怕。  │          │
│    │      │        │        │Ｂ：看怎麼樣啦。            │          │
│    │      │        │        │Ａ：什麼時候要？            │          │
│    │      │        │        │Ｂ：他叫我拿去中壢。        │          │
│    │      │        │        │Ａ：別幹他，拿去中壢。      │          │
│    │      │        │        │Ｂ：不會啦。                │          │
│    │      │        │        │Ａ：不是會不會的問題，這一趟│          │
│    │      │        │        │    路就不值得，你頭殼撞到。│          │
│    │      │        │        │Ｂ：阿都有事情要去中壢順便帶│          │
│    │      │        │        │    上去。                  │          │
│    │      │        │        │Ａ：像我講這樣二哥也在這裡，│          │
│    │      │        │        │    剛好沒有。              │          │
│    │      │        │        │Ｂ：我身上也只剩1 千多塊的錢│          │
│    │      │        │        │    。                      │          │
│    │      │        │        │Ａ：你剩1 千多塊不用坐車嗎？│          │
│    │      │        │        │Ｂ：坐車再想辦法不然要怎麼辦│          │
│    │      │        │        │    ？                      │          │
│    │      │        │        │Ａ：好啦，現在不是錢的問題，│          │
│    │      │        │        │    就我現在沒有。          │          │
│    │      │        │        │Ｂ：那什麼時候有？          │          │
│    │      │        │        │Ａ：就今晚就有，今晚不拿我就│          │
│    │      │        │        │    又吃完了。              │          │
│    │      │        │        │Ｂ：不然今晚看怎樣？        │          │
│    │      │        │        │Ａ：好啦。                  │          │
│    │      │        │        │Ｂ：那今晚幾點？            │          │
│    │      │        │        │Ａ：大約9 點多10點。        │          │
│    │      │        │        │Ｂ：不然就這樣，晚上做決定。│          │
│    │      │        │        │Ａ：好啦、好啦。            │          │
│    │      │        ├────┼──────────────┼─────┤
│    │      │        │(1)      │Ａ：現在是又怎樣？          │偵卷第108 │
│    │      │        │98/09/08│Ｂ：阿你那洗好的有空間嗎？  │頁        │
│    │      │        │10:53   │Ａ：洗好的怎樣啦？          │          │
│    │      │        │        │Ｂ：還有空間嗎？            │          │
│    │      │        │        │Ａ：沒啦，沒空間，又不是隨便│          │
│    │      │        │        │    讓人比的，安ㄋ沒空間了啦│          │
│    │      │        │        │    ，沒用啦多漏氣而已。    │          │
│    │      │        │        │Ｂ：喔。                    │          │
│    │      │        │        │Ａ：真的啦。                │          │
│    │      │        ├────┼──────────────┼─────┤
│    │      │        │(2)      │Ａ：我等一下叫人拿過去給你。│偵卷第108 │
│    │      │        │98/09/08│Ｂ：我在郵局這裡。          │頁        │
│    │      │        │12:22   │Ａ：我在忙你聽懂嗎，我要過去│          │
│    │      │        │        │    之前我會打電話給你，他等│          │
│    │      │        │        │    一下開車過來我叫他拿過去│          │
│    │      │        │        │    給你，我就在搬家在整理，│          │
│    │      │        │        │    等他開車過來我叫他拿去給│          │
│    │      │        │        │    你。                    │          │
│    │      │        │        │Ｂ：要多久？                │          │
│    │      │        │        │Ａ：要去之前會先打給你，過10│          │
│    │      │        │        │    分打給你，過10分就會到。│          │
│    │      │        │        │Ｂ：好。                    │          │
│    │      │        ├────┼──────────────┼─────┤
│    │      │        │(2)      │Ａ：等一下「茶古」拿過去給你│偵卷第108 │
│    │      │        │98/09/08│    ，你在林仔路等。        │頁        │
│    │      │        │12:26   │Ｂ：林仔路？                │          │
│    │      │        │        │Ａ：林仔路對。              │          │
│    │      │        │        │Ｂ：你跟我講的是今晚就有的嗎│          │
│    │      │        │        │    ？                      │          │
│    │      │        │        │Ａ：什麼啦？                │          │
│    │      │        │        │Ｂ：1 比2 空間那個？        │          │
│    │      │        │        │Ａ：有啦，但是你電話不要一直│          │
│    │      │        │        │    打啦，一個傢伙1 萬2 千元│          │
│    │      │        │        │    沒給我，不知道會變怎樣啦│          │
│    │      │        │        │    ，到時才會知道。        │          │
│    │      │        │        │Ｂ：你確定幾點？            │          │
│    │      │        │        │Ａ：我不能確定幾點到時才知道│          │
│    │      │        │        │    有沒有。                │          │
│    │      │        │        │Ｂ：安ㄋ喔。                │          │
│    │      │        │        │Ａ：「茶古」不會偷拿，東西很│          │
│    │      │        │        │    多。                    │          │
│    │      │        │        │Ｂ：沒啦，我是說「茶古」拿給│          │
│    │      │        │        │    我是林仔那裡？還是你跟他│          │
│    │      │        │        │    說我在林仔魚池邊等啦。  │          │
│    │      │        │        │Ａ：你錢拿給「茶古」就可以了│          │
│    │      │        │        │    。                      │          │
└──┴───┴────┴────┴──────────────┴─────┘
附表六（即起訴書犯罪事實(五)部分）：
┌──┬───┬────┬────┬────┬────┬────┬─────┐
│編號│行為人│販賣對象│販賣時間│販賣地點│販賣數量│販賣價格│電話      │
├──┼───┼────┼────┼────┼────┼────┼─────┤
│1.  │李溫和│陳勝全  │98年9 月│斗南鎮烏│甲基安非│1000元  │0000000000│
│    │黃雅萍│（綽號「│8 日10時│瓦某橋│他命1 包│        │   ↑↓   │
│    │      │阿全」）│29分後  │附近（備│        │        │0000000000│
│    │      │        │        │註：警詢│        │        │          │
│    │      │        │        │中之交易│        │        │          │
│    │      │        │        │地點為斗│        │        │          │
│    │      │        │        │南鎮新竹│        │        │          │
│    │      │        │        │貨運營業│        │        │          │
│    │      │        │        │所附近）│        │        │          │
│    │      │        ├────┴────┴────┴────┴─────┤
│    │      │        │通話時間、譯文內容及出處                          │
│    │      │        ├────┬──────────────┬─────┤
│    │      │        │98/09/08│Ａ：喂。                    │偵卷第91頁│
│    │      │        │03:04   │Ｂ：喂，KK喔，500 要收嘛。  │          │
│    │      │        │        │Ａ：現在沒有。              │          │
│    │      │        │        │Ｂ：500 要收嘛。            │          │
│    │      │        │        │Ａ：現在沒有。              │          │
│    │      │        │        │Ｂ：甚麼時候？              │          │
│    │      │        │        │Ａ：要快天亮才有。          │          │
│    │      │        │        │Ｂ：四點多有辦法嗎？        │          │
│    │      │        │        │Ａ：我再打給你。            │          │
│    │      │        ├────┼──────────────┼─────┤
│    │      │        │98/09/08│Ｂ：喂。                    │偵卷第92頁│
│    │      │        │07:46   │Ａ：阿全，按哪。            │          │
│    │      │        │        │Ｂ：你在幹嘛？              │          │
│    │      │        │        │Ａ：在睡覺啊。              │          │
│    │      │        │        │Ｂ：溫兄嗎？                │          │
│    │      │        │        │Ａ：嘿。                    │          │
│    │      │        │        │Ｂ：我昨天晚上說要處理的那一│          │
│    │      │        │        │    種方便嘛。              │          │
│    │      │        │        │Ａ：不方便啦，剛才那一個打來│          │
│    │      │        │        │    ，我就不理他，故意不跟他│          │
│    │      │        │        │    （指0000000000）拿，等很│          │
│    │      │        │        │    久，賭爛，等差不多三小時│          │
│    │      │        │        │    ，要拿來給我，現金跟他買│          │
│    │      │        │        │    ，他就不那個，ㄏㄛ，等很│          │
│    │      │        │        │    久，再來我就不理他，又不│          │
│    │      │        │        │    是只有他在賣而已。      │          │
│    │      │        │        │Ｂ：溫兄，麻煩你打電話給我，│          │
│    │      │        │        │    我電話沒錢了。          │          │
│    │      │        │        │Ａ：有再打給你。            │          │
│    │      │        ├────┼──────────────┼─────┤
│    │      │        │98/09/08│Ａ：喂。                    │偵卷第92頁│
│    │      │        │09:32   │Ｂ：喂，KK喔。              │          │
│    │      │        │        │Ａ：嘿。                    │          │
│    │      │        │        │Ｂ：我要一（指購買毒品金額）│          │
│    │      │        │        │    啦。                    │          │
│    │      │        │        │Ａ：你誰。                  │          │
│    │      │        │        │Ｂ：全仔啦。                │          │
│    │      │        │        │Ａ：好啦，我等一下馬上打給你│          │
│    │      │        │        │    。                      │          │
│    │      │        ├────┼──────────────┼─────┤
│    │      │        │98/09/08│Ａ：喂，一張（指購買毒品金額│偵卷第92頁│
│    │      │        │09:32   │    ）嗎？                  │          │
│    │      │        │        │Ｂ：嘿啦。                  │          │
│    │      │        │        │Ａ：你過來烏瓦那個橋那裡。│          │
│    │      │        │        │Ｂ：那一個烏瓦？          │          │
│    │      │        │        │Ａ：新竹貨運一直進來就是烏瓦│          │
│    │      │        │        │    了。                  │          │
│    │      │        │        │Ｂ：好啦。                  │          │
│    │      │        │        │Ａ：到了打給我。            │          │
│    │      │        │        │Ｂ：好。                    │          │
│    │      │        ├────┼──────────────┼─────┤
│    │      │        │98/09/08│Ａ：你到了沒？              │偵卷第92頁│
│    │      │        │10:08   │Ｂ：我現在到斗南而已，不然你│          │
│    │      │        │        │    騎出來一點。            │          │
│    │      │        │        │Ａ：你過來就好，外面好熱，這│          │
│    │      │        │        │    樣騎來騎去很熱。        │          │
│    │      │        │        │Ｂ：不然我騎到你報的那個地方│          │
│    │      │        │        │    ，我跟你ㄅㄧ，你就要下來│          │
│    │      │        │        │    喔。                    │          │
│    │      │        │        │Ａ：好啦、好啦。            │          │
│    │      │        ├────┼──────────────┼─────┤
│    │      │        │98/09/08│Ｂ：喂，我到了。            │偵卷第93頁│
│    │      │        │10:19   │Ａ：我馬上到。              │          │
│    │      │        ├────┼──────────────┼─────┤
│    │      │        │98/09/08│Ａ：你在那裡？              │偵卷第93頁│
│    │      │        │10:24   │Ｂ：你說在田裡的路這裡嗎？  │          │
│    │      │        │        │Ａ：你騎出來直直有沒有進到庄│          │
│    │      │        │        │    內。                    │          │
│    │      │        │        │Ｂ：喔你就騎過來。          │          │
│    │      │        │        │Ａ：你等一下從這裡回去就好了│          │
│    │      │        │        │    。                      │          │
│    │      │        │        │Ｂ：好啦、好啦。            │          │
│    │      │        ├────┼──────────────┼─────┤
│    │      │        │98/09/08│Ａ：喂、我怎麼沒有看到你？我│偵卷第93頁│
│    │      │        │10:29   │    在新竹貨運了。          │          │
│    │      │        │        │Ｂ：裝笑維，你叫我直直騎，你│          │
│    │      │        │        │    轉過這條農路。          │          │
│    │      │        │        │Ａ：好、好。                │          │
├──┼───┼────┼────┼────┬────┬────┼─────┤
│2.  │李溫和│陳勝全  │98年9 月│斗南鎮「│甲基安非│500 元  │(1)        │
│    │黃雅萍│        │14日19時│新竹貨運│他命1 包│        │0000000000│
│    │      │        │8 分後  │營業所」│        │        │    ↑    │
│    │      │        │        │附近    │        │        │0000000000│
│    │      │        │        │        │        │        ├─────┤
│    │      │        │        │        │        │        │(2)        │
│    │      │        │        │        │        │        │0000000000│
│    │      │        │        │        │        │        │   ↑↓   │
│    │      │        │        │        │        │        │0000000000│
│    │      │        ├────┴────┴────┴────┴─────┤
│    │      │        │通話時間、譯文內容及出處                          │
│    │      │        ├────┬──────────────┬─────┤
│    │      │        │(1)      │Ｂ：溫兄喔？                │偵卷第93頁│
│    │      │        │98/09/14│Ａ：安那？                  │          │
│    │      │        │17:37   │Ｂ：現金啦5 。              │          │
│    │      │        │        │Ａ：你打他的手機他人在斗南街│          │
│    │      │        │        │    上？                    │          │
│    │      │        │        │Ｂ：好，我栽。              │          │
│    │      │        ├────┼──────────────┼─────┤
│    │      │        │(2)      │Ｂ：喂，KK喔。              │偵卷第94頁│
│    │      │        │98/09/14│Ａ：哼。                    │          │
│    │      │        │18:52   │Ｂ：我「全仔」啦，阿500 現金│          │
│    │      │        │        │    要收嗎？                │          │
│    │      │        │        │Ａ：要啊。                  │          │
│    │      │        │        │Ｂ：你在那裡？打電話都沒接。│          │
│    │      │        │        │Ａ：沒聽到，不然你來新竹貨運│          │
│    │      │        │        │    啦，新竹貨運。          │          │
│    │      │        │        │Ｂ：一樣那裡嗎？            │          │
│    │      │        │        │Ａ：對。                    │          │
│    │      │        ├────┼──────────────┼─────┤
│    │      │        │(2)      │Ａ：安那？我是還沒到家喔，你│偵卷第94頁│
│    │      │        │98/09/14│    騎慢一點。              │          │
│    │      │        │18:55   │Ｂ：溫兄有說你到斗南，你是要│          │
│    │      │        │        │    到了嗎？                │          │
│    │      │        │        │Ａ：好啦、好啦不然我再拿去給│          │
│    │      │        │        │    你啦，因為我沒帶出來他知│          │
│    │      │        │        │    道啦。                  │          │
│    │      │        │        │Ｂ：不然你跟溫兄講啊。      │          │
│    │      │        │        │Ａ：好啦、好啦我再拿去給你啦│          │
│    │      │        │        │    ，等一下再打給你啦。    │          │
│    │      │        │        │Ｂ：我就快到了。            │          │
│    │      │        │        │Ａ：你慢一點啦，你在斗南街上│          │
│    │      │        │        │    等我啦，我拿過去給你。  │          │
│    │      │        │        │Ｂ：斗南這裡喔？你弄一包給我│          │
│    │      │        │        │    啦。                    │          │
│    │      │        │        │Ａ：好啦、好啦。            │          │
│    │      │        │        │Ｂ：斗南街上那裡？          │          │
│    │      │        │        │Ａ：圓環啦。                │          │
│    │      │        ├────┼──────────────┼─────┤
│    │      │        │(2)      │Ｂ：溫兄喔？                │偵卷第94頁│
│    │      │        │98/09/14│Ａ：你等一下，安那？        │          │
│    │      │        │19:01   │Ｂ：阿全啦，我到了。        │          │
│    │      │        │        │Ａ：你到了？馬上到、馬上到等│          │
│    │      │        │        │    紅燈。                  │          │
│    │      │        │        │Ｂ：我在補煙酒的這裡，圓環補│          │
│    │      │        │        │    煙酒的這裡。            │          │
│    │      │        │        │Ａ：我擱5 、6 分鐘就到。    │          │
│    │      │        ├────┼──────────────┼─────┤
│    │      │        │(2)      │Ａ：阿全喔？KK叫你過去新竹貨│偵卷第94頁│
│    │      │        │98/09/14│    運那裡，他會弄多一點給你│          │
│    │      │        │19:08   │    。                      │          │
│    │      │        │        │Ｂ：好啦、好啦你跟他講我馬上│          │
│    │      │        │        │    就到了。                │          │
└──┴───┴────┴────┴──────────────┴─────┘

司法院資訊處製作；財團法人民間司法改革基金會備份。
